---
title: "Untitled"
output: html_document
date: "2023-09-24"
editor_options: 
  markdown: 
    wrap: 72
---

```{r setup, include=FALSE}
knitr::opts_chunk$set(echo = TRUE)
```

```{r}
install.packages("googleVis")
library(googleVis)
```

```{r}

datTL <- data.frame(Position=c("Planing y Distribución","Preprocessing y técnicas avanzadas", "Post preprocessing", "ACP y ACM", "Análisis factorial", "Clustering K-means y Jerarquico", "LDA y QDA", "Clustering avanzado" , "Basket market analysis" , "KNN", "Preparación primera exposición", "Primera exposición", "Arboles de decisión", "Random forest", "Naive Bayes", "SVM", "Ensemble methods", "Redes neuronales", "Conclusiones", "Preparación segunda exposición", "Segunda exposición"),
                    Name=c("Todos", "Grupo A", "Grupo B", "Grupo C", "Grupo D", "Grupo B", "Grupo C","Grupo D","Grupo B","Grupo A","Todos","Todos", "Grupo A","Grupo A","Grupo B", "Grupo D","Grupo C","Grupo B","Todos","Todos","Todos"),
                    start=as.Date(x=c("2023-09-21", "2023-09-24", "2023-9-26", "2023-10-3" , "2023-10-05", "2023-10-5", "2023-10-7", "2023-10-17" , "2023-10-19" , "2023-10-26" , "2023-10-31" , "2023-11-09" , "2023-11-09", "2023-11-14" , "2023-11-21" , "2023-11-28" , "2023-12-05" , "2023-12-12", "2023-12-16" , "2023-12-16" , "2023-12-21"),),
                    end=as.Date(x=c("2023-09-24", "2023-09-28", "2023-09-28", "2023-10-5" , "2023-10-07", "2023-10-7", "2023-10-17" ,"2023-10-19" , "2023-10-26" ,"2023-11-5", "2023-11-09", "2023-11-09", "2023-11-14", "2023-11-21", "2023-11-28", "2023-12-05", "2023-12-12", "2023-12-16", "2023-12-21", "2023-12-21", "2023-12-21"),))

Timeline_Teoric <- gvisTimeline(data=datTL, 
                         rowlabel="Name",
                         barlabel="Position",
                         start="start", 
                         end="end",
                         options=list(timeline="{groupByRowLabel:false}",
                                      backgroundColor="#DCF0F8", 
                                      height=900,
                                      width=1300,
                                      colors="['#8AB8D0', '#307BA5', '#19506F']"),)
plot(Timeline_Teoric)

```

##Análisis de riesgos

Se han identificado los siguientes riesgos que podrían afectar al
correcto desarrollo del trabajo:

+---------------------------+----------+------------------------------+
| Posible problema          | Prob     | Solución                     |
|                           | abilidad |                              |
|                           | de       |                              |
|                           | suceso   |                              |
+===========================+==========+==============================+
| Tarea crítica no          | Baja     | Establecer una fecha límite  |
| finalizada a tiempo       |          | previa para tener margen de  |
|                           |          | maniobra                     |
+---------------------------+----------+------------------------------+
| Falta y/o errores de      | Alta     | Canales de comunicación      |
| comunicación entre los    |          | claros y efectivos y         |
| miembros del grupo        |          | designar un líder por equipo |
+---------------------------+----------+------------------------------+
| Error en una tarea        | Media    | Tareas iniciales revisadas   |
| inicial que impida la     |          | por miembros de otros grupos |
| correcta evolución        |          |                              |
|                           |          | Asignar a dos grupos para    |
|                           |          | que trabajen de forma        |
|                           |          | simultánea                   |
+---------------------------+----------+------------------------------+
| Ausencia temporal de      | Alta     | Un subgrupo dará soporte     |
| algun membro del equipo   |          | para la finalización de la   |
|                           |          | tarea a tiempo               |
|                           |          |                              |
|                           |          | Correcta explicación del     |
|                           |          | avance realizado al          |
|                           |          | integrante que ha faltado    |
|                           |          | temporalmente                |
+---------------------------+----------+------------------------------+
| Ausencia permanente de    | Baja     | Reasignación de los          |
| algun mienbro del equipo  |          | integrantes del subgrupo en  |
|                           |          | otro y redistribución de las |
|                           |          | tareas.                      |
+---------------------------+----------+------------------------------+
| Falta de conocimiento de  | Alta     | Revisar todos los avances    |
| tareas anteriores         |          | que se han realizado en cada |
|                           |          | uno de los grupos            |
|                           |          |                              |
|                           |          | Asegurar que todos los       |
|                           |          | miembros de cada grupo       |
|                           |          | entiendan el proyecto        |
+---------------------------+----------+------------------------------+
| Falta de comprensión del  | Baja     | Asegurar que los miembros    |
| proyecto                  |          | del grupo se reúnan          |
|                           |          | regularmente                 |
+---------------------------+----------+------------------------------+
| Dificultad a la hora de   | Media    | Asegurar que todos los       |
| interpretar las           |          | miembros entienden la        |
| conclusiones obtenidas    |          | totalidad de los resultados  |
|                           |          | así como sus                 |
|                           |          | interpretaciones e           |
|                           |          | imlicaciones.                |
+---------------------------+----------+------------------------------+
