---
title: "BMA"
output:
  pdf_document:
    df_print: paged
---
```{r setup, include=FALSE}
knitr::opts_chunk$set(echo = FALSE, warning = FALSE, message = FALSE)
```


```{r}
library(arules)
library(tidyverse)
library(knitr)
library(ggplot2)
library(lubridate)
library(plyr)
library(arulesViz)
rm(list = ls())
setwd(dirname(rstudioapi::getActiveDocumentContext()$path))
load('dades_post_pca.Rdata')
```

Transformamos las variables numéricas en categóricas aplicando la función `discretizeDF`.

```{r}
data$CNT_FAM_MEMBERS <- (cut(data$CNT_FAM_MEMBERS, breaks = c(-Inf, 1.1,2.1,3.1,Inf), labels = c("1", "2", "3", ">=4")))
numeric <- which(sapply(data, is.numeric))

dcat <- discretizeDF(data, default = list(method = "interval", breaks = 10, include.lowest = TRUE))

levels(dcat$OWN_CAR_AGE) <-  c("Menos de 5", "[5,9]", "[10,13]", "[14,18]", "[19,22]", "[23,27]", "[28,32]", "[33,36]", "[37,41]", "Más de 42")

levels(dcat$AGE_YEARS) <- c( "Menys de 26", "[26,30]", "[31,35]", "[36,39]", "[40,44]", "[45,49]", "[50,53]", "[54,58]", "[59,63]", "Más de 62" )

# comprovació de que segueixen la mateixa distribució
# par(mfrow=c(1,2))
# for (i in numeric){
#   hist(data[,i], main = colnames(data)[i])
#   barplot(table(dcat[,i]))
# }
```

Cabe resaltar que, ahora la base de datos que utilizaremos es "dcat" con las variables numéricas como categoricas.

Seguidamente, se transformará "dcat" en un data transactions para poder aplicar el Basket Market Analysis. 

```{r}
tr <- as(dcat, "transactions") # tendra tantas columnas como categorias
tr
```

Con el siguiente summary, se verá más a fondo que tenemos:

```{r}
summary(tr)
```

##  Apriori 

El primer paso consiste en especificar los parámetros: 

```{r}
soporte_minimo <- 10/nrow(data) # Support 10/n
confianza_mínima <- 0.8 # Confiance
tamanyo_conjunto <- 10  # Tamaño máximo del conjunto
```

El siguiente paso es crear las reglas de asociación:

```{r}
reglas.asociacion <- apriori(tr, parameter = list(supp = soporte_minimo, conf = confianza_mínima, 
												  maxlen = tamanyo_conjunto)) # rhs = es la variable output
```

Dividimos nuestras reglas de asociación según lo consecuente que es la variable respuesta. La variable respuesta es `TARGET` que toma valores de 1 o 0.

```{r}
target1 <- subset(reglas.asociacion, subset = rhs%in%"TARGET=1" & lift > 1.2)
target0 <- subset(reglas.asociacion, subset = rhs%in%"TARGET=0" & lift > 1.2)
```

Sacamos las reglas redundantes en ambos casos:

```{r}
subconjunto.reglas <- which(colSums(is.subset(target0, target0)) > 1)
subconjunto.target0 <- target0[-subconjunto.reglas]
testFisher <- interestMeasure(subconjunto.target0, 
                              measure = "fishersExactTest",
                              transactions = tr)
summary(testFisher)

# quality(subconjunto.target0) <- cbind(quality(subconjunto.target0), testFisher)

# testFisher <- testFisher[-(which(testFisher > 0.05))]

subconjunto.target0 <- subconjunto.target0[-(which(testFisher > 0.05))]
```

```{r}
rm(subconjunto.reglas)
rm(testFisher)
subconjunto.reglas <- which(colSums(is.subset(target1, target1)) > 1)

subconjunto.target1 <- target1[-subconjunto.reglas]

testFisher <- interestMeasure(subconjunto.target1, 
                              measure = "fishersExactTest",
                              transactions = tr)
summary(testFisher)
# quality(subconjunto.target1) <- cbind(quality(subconjunto.target1), testFisher)
```

```{r, include=TRUE, echo=FALSE}
# Visualización per a target = 0 
plot(subconjunto.target0, measure = c("support", "lift"), shading = "confidence")
# plot(subconjunto.target0, method = "two-key plot", main= "Two-key plot")
#plot(subconjunto.target0, method = "grouped") 
#plot(subconjunto.target0, method = "paracoord") # no ejecutable
# plot(subconjunto.target0, method = "graph") 
``` 

Como podemos ver, el primer gráfico muestra la matriz de puntos de las reglas de asociación filtrada respecto la métrica lift. La reglas de asociación de interés corresponden a los puntos con un color rojo de mayor intensidad (confianza que supere la mínima, 0.8) y como vemos, estas reglas se situan en el gráfico con un soporte mayor al mínimo (0.002)

En el último gráfico se ve algo parecido, aquí las reglas de asociación que interesan corresponden a los puntos con una intensidad roja mayor y los puntos más grandes, que corresponderan a las reglas que tienen un suporte superior al mínimo (0.002).

```{r, include=TRUE, echo=FALSE}
# Visualización per a target = 1 
plot(subconjunto.target1, measure = c("support", "lift"), shading = "confidence")
# plot(subconjunto.target1, method = "two-key plot", main= "Two-key plot")
# plot(subconjunto.target1, method = "grouped") 
# # plot(subconjunto.target0, method = "paracoord") # no ejecutable
# plot(subconjunto.target0, method = "graph") 
``` 

Estos gráficos se interpretan de manera igual a los anteriores vistos. 

Con target = 0 obtenemos 6313 reglas y con tagret = 1 2858 reglas. Vemos las 10 primeras reglas en cada caso con mayor lift.  

Vemos las 10 primeras reglas en cada caso con mayor lift, es decir, van ordenadas de forma decreciente siendo la primera la que tiene una mayor asociación encontrada con la variable respuesta, y se grafican en cada caso. 

```{r}
subconjunto.target0<-subconjunto.target0[order(quality(subconjunto.target0)[,"lift"], decreasing = TRUE)]
top <- subconjunto.target0[1:10]
inspect(top)
```

```{r include=TRUE, echo=FALSE}
plot(top, measure = c("support", "lift"), shading = "confidence")
plot(top, method = "paracoord")
```

```{r}
subconjunto.target1<-subconjunto.target1[order(quality(subconjunto.target1)[,"lift"], decreasing = TRUE)]
top2 <- subconjunto.target1[1:10]
inspect(top2)
```

```{r, include=TRUE, echo=TRUE}
plot(top2, measure = c("support", "lift"), shading = "confidence")
plot(top2, method = "paracoord")
```

## ECLAT

Para este apartado, se crearán las reglas de asocioación con ECLAT.

```{r}
eclattr<-eclat(tr, parameter = list(support=soporte_minimo, minlen=1, maxlen=tamanyo_conjunto))

eclatTransrules<-ruleInduction(eclattr,tr,confidence=confianza_mínima)

target12 <- subset(eclatTransrules, subset = rhs%in%"TARGET=1" & lift > 1.2)
target02 <- subset(eclatTransrules, subset = rhs%in%"TARGET=0" & lift > 1.2)
summary(target02)
summary(target12)

rm(subconjunto.reglas)
subconjunto.reglas <- which(colSums(is.subset(target02, target02)) > 1)
subconjunto.target02 <- target02[-subconjunto.reglas]

rm(subconjunto.reglas)
subconjunto.reglas <- which(colSums(is.subset(target12, target12)) > 1)
subconjunto.target12 <- target12[-subconjunto.reglas]

# inspeccionamos las diez reglas con mayor lift para target = 0
subconjunto.target02<-subconjunto.target02[order(quality(subconjunto.target02)[,"lift"], decreasing = TRUE)]
top <- subconjunto.target02[1:10]
inspect(top)

# inspeccionamos las diez reglas con mayor lift para target = 1
subconjunto.target12<-subconjunto.target12[order(quality(subconjunto.target12)[,"lift"], decreasing = TRUE)]
top <- subconjunto.target12[1:10]
inspect(top)
```

