---
link-citations: yes
linkcolor: blue
output:
  pdf_document: 
  fig_crop: no
latex_engine: xelatex
toc: no
lang: "es"
toc_depth: 2
number_sections: yes
theme: united
highlight: tango
html_document:
  df_print: paged
header-includes:
 - \usepackage{floatrow}
 - \floatsetup[figure]{capposition=top}
 - \floatsetup[table]{style=plaintop}
 - \usepackage{float}
 - \floatplacement{figure}{H}
editor_options: 
  markdown: 
  wrap: sentence
---

```{r setup, include=FALSE}
knitr::opts_chunk$set(warning = FALSE, message = FALSE) 
#setwd(dirname(rstudioapi::getActiveDocumentContext()$path))
options(scipen=999)
set.seed(1234)
libraries<- c("kableExtra","naniar","tidyverse",
              "scales","dplyr","lubridate","psych",
              "labelled","gridExtra","ggplot2","compareGroups",
              "lessR","ggcorrplot","class","cluster",
              "StatMatch","tidyverse","rio","NbClust",
              "dendextend","factoextra")

installifnot <- function (pckgName){
  if(!require(pckgName, character.only=TRUE)){
      install.packages(pckgName, dep=TRUE)
  }
}

for(i in libraries){
  installifnot(i)
  library(i, character.only = TRUE, quietly = TRUE)
}
```

```{r echo=FALSE, results = 'hide'}
data <- load("Dades_seleccionades.Rdata")
data<- df_preprocessed
```

```{=latex}
\begin{titlepage}
\begin{center}
\vspace*{1cm}
\Huge
\textbf{Proyecto de Estudio: Data Mining}
\vspace{0.5cm}
\Huge
Customer Personality Analysis
\vspace{1.5cm}
\Large
\textbf{------------------------------------------------------------------------------------}
\vspace{1cm}
\Large
\textmd{Jordi Álvarez García, Iker Meneses Sales, Alejandro Arcas Alberti,\\ 
  Carlos Humet Aparici, Lucas Torres Valiente, Víctor Casals Torcal,\\ 
  Víctor González Almena, David Martínez Álamos y Manel Contreras Ferret}
\vfill
\begin{figure}[ht]
\centering
\end{figure}
\begin{figure}[!tbp]
\centering
\begin{minipage}[b]{0.4\textwidth}
\includegraphics{logoUPC}
\end{minipage}
\hfill
\begin{minipage}[b]{0.4\textwidth}
\includegraphics{Logotip_UB}
\end{minipage}
\end{figure}
Proyecto presentado para el grado en\\
Estadística
\Large
Análisis Multivariante de Datos\\
Universitat de Barcelona - Universitat Politècnica de Catalunya\\
Barcelona, España\\
Invierno 2023
\end{center}
\end{titlepage}
```
\newpage

```{=latex}
\hypersetup{linkcolor=black}
\setcounter{tocdepth}{2}
\tableofcontents
\hypersetup{linkcolor=blue}
```
\newpage

## Análisis de los valores missing en la base de datos usada


```{r tab0, echo=FALSE, warning = FALSE}

x <- as.data.frame(sapply(data, function(x) sum(is.na(x))))
x <- cbind(x,round(100*(x/(nrow(data))),2))
names(x) <- c("Número de NAs","% NAs de la Variable")
kable(x,caption = "Estudio de NAs por variable", align = "c",booktabs=T) %>% 
  kable_styling(position = "center", 
                latex_options = "HOLD_position",  font_size = 9)
```

Como se puede observar no hay NA's.


# ENTREGA D3

## Análisis Univariante

Con la intención de realizar un buen análisis descriptivo univariante de los datos después al pre-procesamiento se ha decidido integrar conjuntamente gráficos y tablas con resultados numéricos para lograr el mejor entendimiento de estos.

### Análisis Univariante Numérico

```{r, echo=FALSE, message=FALSE, warning=FALSE, results='asis'}
data[,c(20,21)] <- lapply(data[,c(20,21)],as.numeric)
#data$Dt_Customer <- dmy(data$Dt_Customer)
#data$Difference <- as.numeric(rep(Sys.Date(),nrow(data))) - as.numeric(data$Dt_Customer)
#data$Dt_Customer<-NULL
kable(describe(data[,c(16:24)]),
      caption ="Descripción Univariante Variables Numéricas",
      
      align = "c",digits=2,booktabs = T) %>% 
  kable_styling(position = "center", 
                latex_options = c("HOLD_position","scale_down"),  font_size = 9)
```

Como parte del análisis descriptivo en la fase del post preprocesamiento, se ha generado una tabla que presenta varios estadísticos de las variables numéricas. Estas estadísticas se han calculado después de aplicar las técnicas estadísticas necesarias para procesar adecuadamente los datos.

Media truncada (Trimmed mean): Al igual que antes del preprocesamiento, la media truncada revela que la variable "Amt credit" tiene una media cercana a la mediana, lo que sugiere una alta simetría en esta variable.

Asimetría (Skew): Después del procesamiento de datos, se observan cambios en la asimetría de algunas variables. Las variables "Diff_credit_goods," "Ratio_credit_income," "Ratio_annuity_credit," y "DTI_ratio" muestran asimetría positiva, indicando que la mayoría de los valores se concentran a la izquierda de la media y la mediana.

Curtosis (Kurtosis): Las variables "Ratio_credit_income" y "DTI_ratio" exhiben coeficientes de curtosis significativamente altos, lo que sugiere distribuciones con colas pesadas, es decir, son variables leptocúrticas con colas más puntiagudas que una distribución normal. Por otro lado, la variable "Age_years" tiene un coeficiente de curtosis negativo, lo que la clasifica como una distribución platicúrtica. Las demás variables muestran curtosis cercanas a 3, considerado el valor neutral que indica una distribución normal.

Error estándar (SE): Todas las variables tienen desviaciones estándar pequeñas en relación a sus medias, excepto la variable "Diff_credit_goods," lo que podría sugerir una gran diversidad de datos que no siguen una distribución gaussiana.

En la tabla, se aprecia que las variables han experimentado una normalización en el proceso de preprocesamiento. Sin embargo, algunas de las nuevas variables, en su mayoría ratios derivados de variables que ya no están en la base de datos postprocesada, presentan una variedad de distribuciones diferentes.

```{r, echo = F, message=F,warning=F,fig.show='hide'}
data_n <- data[16:24]
q <- NULL
h <- NULL
s <- NULL
for(i in 1:ncol(data_n)){
 q[[i]] <- ggplot(data_n, aes_string(sample=names(data_n[i]))) + 
    stat_qq(col="#DCF0F8") + 
    stat_qq_line(col="#8B3E2F",lwd=1) + theme_bw() +
    xlab("Normal Theoretical Quantiles") + 
    ylab("Variable Data") + 
    ggtitle("Normal Q-Q Plot") + theme(plot.title = element_text(hjust = 0.5))
  h[[i]] <- ggplot(data_n, aes_string(x = data_n[,i])) + 
    geom_histogram(aes(y = after_stat(density)), color = "#53868B", fill = "#DCF0F8") +
    geom_density(color = "#8B3E2F",lwd=1) + 
    theme_bw() + xlab("") + ylab("Density") + 
    ggtitle(paste0("Histograma ", names(data_n)[i])) + 
    theme(plot.title = element_text(hjust = 0.5))
  s[[i]] <- shapiro.test(data_n[,i])$p.value[[1]]
}
```

```{r, echo = F, fig.cap = "Análisis Gráfico Variable Year Birth", fig.show='hold', out.height="75%",out.width="75%"}
grid.arrange(h[[1]],q[[1]],ncol = 2)
```

Como se observa en el análisis previo, la variable "Amt_income_total" no presenta una distribución gaussiana. Sin embargo, tras el proceso de eliminación e imputación de valores atípicos (outliers) y datos faltantes (NA), esta variable ha logrado una mayor similitud con una distribución normal en lugar de parecerse a una exponencial.

El gráfico Q-Q Plot muestra una notable mejora en la similitud de los cuantiles con los cuantiles teóricos, lo que sugiere una distribución más próxima a la normal. A pesar de este acercamiento visual a la normalidad, los resultados del test de normalidad "Shapiro-Wilk" confirman la hipótesis previa de que los datos no siguen una distribución normal, ya que el p-valor obtenido es 'r s[[1]]'.

```{r, echo = F, fig.cap = "Análisis Gráfico Variable Income", fig.show='hold', out.height="75%",out.width="75%"}
grid.arrange(h[[2]],q[[2]],ncol = 2)
```

La variable "Log_Amt_credit" presenta una transformación logarítmica realizada con el propósito de lograr una distribución más simétrica y una curtosis más próxima a la normalidad. Sin embargo, como indica el test de Shapiro-Wilk con un valor de 'r s[[2]]', esta variable aún no sigue una distribución normal.

```{r, echo = F, fig.cap = "Análisis Gráfico Variable Year Birth", fig.show='hold', out.height="75%",out.width="75%"}
grid.arrange(h[[3]],q[[3]],ncol = 2)
```

En este caso, se está analizando la variable "Amt_annuity". A simple vista y según el gráfico Q-Q Plot, parece que esta variable sigue una distribución normal, en contraste con lo que se observó en el análisis descriptivo previo al procesamiento de datos. Sin embargo, el test de Shapiro-Wilk arroja un valor de 'r s[[3]]', indicando que la variable no sigue una distribución normal.


```{r, echo = F, fig.cap = "Análisis Gráfico Variable Year Birth", fig.show='hold', out.height="75%",out.width="75%"}
grid.arrange(h[[4]],q[[4]],ncol = 2)
```

La variable "Amt_goods_price" ha sido transformada logarítmicamente. De igual forma que la variable anterior, los reslutados del test de "Shapiro-Wilk" demuestran que esta variable no sigue una distribución gaussiana, teniendo un resultado del test de 'r s[[4]]'.

```{r, echo = F, fig.cap = "Análisis Gráfico Variable Year Birth", fig.show='hold', out.height="75%",out.width="75%"}
grid.arrange(h[[5]],q[[5]],ncol = 2)
```

La variable "age_years" no sigue una distribución normal debido a las restricciones naturales inherentes. Esta variable está limitada tanto inferiormente, ya que las personas solo pueden legalmente solicitar un crédito a partir de los 18 años, momento en el que su situación financiera suele ser menos sólida, como superiormente, dado que los créditos suelen ser a medio o largo plazo, lo que implica un crecimiento exponencial del riesgo crediticio relacionado con la edad.

Las limitaciones legales y financieras imponen una clara sesgación en la distribución de edades de los solicitantes de crédito, lo que se refleja en la falta de normalidad en la variable "age_years". Además, la calidad crediticia y el riesgo crediticio varían significativamente a lo largo de la vida de una persona, lo que también contribuye a la no conformidad con una distribución normal.

```{r, echo = F, fig.cap = "Análisis Gráfico Variable Year Birth", fig.show='hold', out.height="75%",out.width="75%"}
grid.arrange(h[[6]],q[[6]],ncol = 2)
```

La variable "Diff_credit_goods" presenta un valor mínimo de 0, dado que la diferencia mínima entre el monto del crédito obtenido y el valor del activo que se desea adquirir siempre es positiva. Por lo tanto, esta variable tiende a asemejarse más a una distribución exponencial que a una distribución normal. En este contexto, realizar un análisis gaussiano de esta variable resulta redundante debido a la naturaleza de los datos.

```{r, echo = F, fig.cap = "Análisis Gráfico Variable Year Birth", fig.show='hold', out.height="75%",out.width="75%"}
grid.arrange(h[[7]],q[[7]],ncol = 2)
```
De manera similar a la variable anterior, el ratio entre el crédito concedido y el ingreso presenta una limitación en su valor mínimo de 0. Por lo tanto, no parece necesario llevar a cabo un análisis de normalidad de esta variable. La naturaleza de la variable, con un límite inferior en 0, hace que la asunción de normalidad sea poco relevante.

### Análisis Univariante Categórico

Tras haber completado el análisis univariante numérico se procede a hacer el análisis categórico.

En la siguiente tabla se presenta un resumen general sobre ellas:

```{r,echo=F, fig.cap = "Tabla Summary Variables Categóricas"}
data$OCCUPATION_TYPE<- as.factor(data$OCCUPATION_TYPE)
data$ORGANIZATION_TYPE<- as.factor(data$ORGANIZATION_TYPE)
data$CODE_GENDER<- as.factor(data$CODE_GENDER)
data$NAME_INCOME_TYPE<- as.factor(data$NAME_INCOME_TYPE)
data$NAME_EDUCATION_TYPE <- as.factor(data$NAME_EDUCATION_TYPE)
data$NAME_FAMILY_STATUS<- as.factor(data$NAME_FAMILY_STATUS)
                                    
                                    
export2md(createTable(compareGroups(select_if(data,is.factor)), show.ratio=TRUE))
```

Por lo tanto, en la tabla se presentan tanto la frecuencia absoluta como la frecuencia relativa de cada valor posible en cada variable categórica, ya sean dicotómicas o politómicas. Esto facilita la identificación de la moda de manera sencilla.

Una vez se ha realizado un resumen general, se ha procedido a analizar cada variable una a una:

```{r echo = F, fig.show='hide',results = "hide"}
data_f <- select_if(data,is.factor)
p <- NULL
for(i in 1:ncol(data_f)){
  var <- factor(data_f[,i])
  PieChart(var, data = data.frame(var), hole = 0,
         fill = hcl.colors(length(levels(var)),"pastel"),
         labels_cex = 0.6, main = "",width = 2, height = 2)
  p[[i]] <- recordPlot()
  plot.new()
}
```

De igual forma que en la descriptiva preprocessing, se aprecia que la cantidad de sujetos que han tenido problemas para realizar a tiempo los pagos y los que no han tenido problemas se ha manteido constante entre antes y después del preprocessing.


```{r}
library(ggplot2)
p <- vector("list", length = ncol(data_f))
for (i in 1:ncol(data_f)) {
  var <- names(data_f)[i]
  freq_table <- table(data[[var]])
  num_classes <- length(freq_table)
  
  if (num_classes <= 4) {
    p[[i]] <- ggplot(data, aes(x = factor(1), fill = .data[[var]])) +
      geom_bar() +
      coord_polar(theta = "y") +
      labs(x = NULL, y = NULL, fill = var, title = var) + 
      theme_void() +
      theme(legend.position = "bottom") +
      scale_fill_brewer(palette = "Paired")
  } else {
    p[[i]] <- ggplot(data, aes(x = .data[[var]])) +
      geom_bar(fill = "skyblue") +
      labs(x = var, y = "Frecuencia", title = var) +  
      theme_minimal() +
      theme(axis.text.x = element_text(angle = 45, hjust = 1))
  }
}
```

```{r, echo = F, fig.cap= "Pie Chart Variable Education",fig.show='hold',out.width="75%",out.height="75%"}
p[[1]]
```

Tal y como se aprecia en este gráfico pastel, la estructura de los datos en cuanto a la distribución del sexo no se ve modificada por el preprocessing.

```{r, echo = F, fig.cap= "Pie Chart Variable Education",fig.show='hold',out.width="75%",out.height="75%"}
p[[2]]
```



```{r, echo = F, fig.cap= "Pie Chart Variable Education",fig.show='hold',out.width="75%",out.height="75%"}
p[[3]]
```

```{r, echo = F, fig.cap= "Pie Chart Variable Education",fig.show='hold',out.width="75%",out.height="75%"}
p[[4]]
```

Del mismo modo, las variables "Name income type", "Name education type" y "Name family status" y mantienen su estructura y patrones previos al preprocesamiento. Esto sugiere que, o bien había pocos valores atípicos o datos faltantes (NA), o que la imputación de datos se realizó de manera precisa. En consecuencia, la estructura se mantiene constante tanto antes como después del procesamiento.

```{r, echo = F, fig.cap= "Pie Chart Variable Education",fig.show='hold',out.width="75%",out.height="75%"}
p[[5]]
```

En la variable "Ocupation type" se aprecia como se han reducido el número de categorias usando como criterio de agrupación el nivel de habilidades técnicas y nivel de responsabilidad de los distintos trabajos. Así, por ejemplo "High skill tech staff", "Managers" y "Medicine staff" han sido consideradas "High skill laborers" debido a la gran responsabilidad y conocimiento requerido para desarrollar las tareas requeridas del trabajo.

```{r, echo = F, fig.cap= "Pie Chart Variable Education",fig.show='hold',out.width="75%",out.height="75%"}
p[[6]]
```

En la variable "Organization type," se observan cambios en la distribución de los datos debido a la reorganización y a la imputación de valores atípicos y datos faltantes. Previo a la reagrupación, existian diferentes cateogrías que podían hacer referencia a un mismo sector o grupo, por lo que al agruparlos aparece la categoría "Busiess and Bank" como la mas representativa. Además, ha surgido la categoría "unknown," que incluye a los casos que no se han podido clasificar en ninguna de las otras categorías.


### Análisis Bivariante Numérico

Con el propósito de identificar las relaciones más significativas entre las variables numéricas, se ha creado un gráfico de correlación utilizando la técnica de HeatMap. En este gráfico, los colores indican el grado de dependencia entre las variables numéricas. Cuanto más intenso sea el color, mayor será la relación, y se prestará una mayor atención a estas relaciones en nuestro análisis.

```{r, echo = F, fig.cap="Matriz de Correlaciones para las Variables Numéricas", fig.show='hold'}
 corr <- round(cor(data[16:24],use="complete.obs"), 1)
 ggcorrplot(corr, hc.order = T,type = "lower",lab=T)
```

Después de analizar el gráfico y considerar los cambios realizados en el procesamiento de los datos, se observa que las correlaciones entre las variables antes y después del procesamiento se mantienen constantes. Se destaca especialmente la relación entre la variable "Amt credit" y "Goods price," que se mantiene en 1, lo que indica que el valor del crédito otorgado es igual al valor del precio del bien. Además, se observa una correlación entre "Amt_annuity" y "amt_credit," así como entre "Amt annuity" y "Amt goods price." También se nota una correlación entre "Ratio credit income" y la variable "DTI ratio." La alta correlación entre el ratio DTI y el ratio credit income se debe a que la primera variable representa la cantidad de deuda que se paga en cada período, es decir, la cuota mensual, mientras que el ratio credit income es la relación entre la cuota y el salario del prestatario.

```{r, echo=F,fig.cap = "Boxplot del Gasto Total en Carne vs Número de Compras en Catálogo", fig.show='hold',out.width="75%",out.height="75%"}
plot(log(data$AMT_CREDIT), log(data$AMT_GOODS_PRICE), pch = 19, col = "black",
     xlab="log(AMT_CREDIT)", ylab="log(AMT_GOODS_PRICE)")
abline(lm(data$AMT_ANNUITY ~ data$AMT_GOODS_PRICE), col = "red", lwd = 3)
text(paste("Correlación:", round(cor(data$AMT_ANNUITY, data$AMT_GOODS_PRICE), 2)),
     x = 40, y = 20)

```

En este gráfico se evidencia una fuerte correlación entre el valor del bien que el prestatario desea adquirir y la cantidad solicitada para el crédito. Es importante resaltar que los créditos de mayor cuantía muestran una correlación menor con el valor del bien, un aspecto que se explorará con mayor detalle en el transcurso del proyecto. Cabe destacar que los outliers han sido transformados, por lo que la escala de los datos previa a aplicar el logaritmo se ha reducido.

```{r, echo=F,fig.cap = "Gráfico de dispersión Gasto Total en Pescado vs Gasto Total en Fruta", fig.show='hold',out.width="75%",out.height="75%"}
plot(log(data$AMT_ANNUITY), log(data$AMT_GOODS_PRICE), pch = 19, col = "black",
     xlab="log(AMT_ANNUITY)", ylab="(AMT_GOODS_PRICE)")
abline(lm(data$AMT_ANNUITY ~ data$AMT_GOODS_PRICE), col = "red", lwd = 3)
text(paste("Correlación:", round(cor(data$AMT_ANNUITY, data$AMT_GOODS_PRICE), 2)),
     x = 40, y = 20)
```

De manera similar, la estructura de los datos se ha mantenido constante, es decir, la correlación entre el valor de los bienes y la anualidad también es relativamente alta. Es importante señalar que los clientes que posean una relación entre la anualidad y el valor del bien que compren (teniendo en cuenta que el precio del bien es igual al valor del préstamo) serán aquellos que deban destinar una proporción menor de sus ingresos al reembolso de la deuda. Tal y como se aprecia en el gráfico, todos los datos estan en una franja diagonal.

### Análisis Bivariante Categórico-Descriptivo

Para concluir el análisis descriptivo antes de proceder al procesamiento de los datos, es necesario examinar la relación entre las variables categóricas y las numéricas. Para este propósito, utilizaremos la creación de varios boxplots, lo que nos permitirá presentar nuestras conclusiones de manera precisa y concisa.

```{r}
currelas <- c("CODE_GENDER", "NAME_INCOME_TYPE", "NAME_EDUCATION_TYPE", "NAME_FAMILY_STATUS", "OCCUPATION_TYPE", "ORGANIZATION_TYPE", "TARGET", "RATIO_CREDIT_INCOME", "RATIO_ANNUITY_CREDIT", "DTI_RATIO")

for (i in 1:length(currelas)){
  q[[i]] <- ggplot(data, aes(x = .data[[currelas[i]]], fill = CODE_GENDER)) +
    geom_bar(position = "fill") +  
    labs(title = paste("Grouped Bar Chart:", currelas[i], "vs. CODE_GENDER"),
         x = currelas[i], y = "Proportion") +
    theme_minimal() +
    theme(axis.text.x = element_text(angle = 45, hjust = 1)) +
    scale_fill_manual(values = c("M" = "blue", "F" = "pink"))
}


```

```{r}
q[[7]]
```


```{r}
q[[2]]
```


```{r}
q[[3]]
```

```{r}
q[[4]]
```

Los gráficos superiores muestran la misma distribución de los datos respecto al análisis del preprocesado.

```{r}
q[[5]]
```

Debido al agrupamiento de las categorías en los distintos niveles de habilidades y responsabilidad, se aprecia como las mujeres tienden a tener puestos de trabajo mas demandantes en cuanto a estos dos atributos respecto a los hombres, completando casi con totalidad los trabajos de "Mid skill laborers y teniendo un peso altamente representativo en "Mid-high skill laborers" y "High skill laborers".

```{r}
library(ggplot2)

numeric_vars <- c("RATIO_CREDIT_INCOME", "RATIO_ANNUITY_CREDIT", "DTI_RATIO")

for (numeric_var in numeric_vars) {
  for (categorical_var in setdiff(currelas, numeric_var)) {
    plot_data <- data.frame(Numeric_Var = data[[numeric_var]], Categorical_Var = data[[categorical_var]])
    
    q <- ggplot(plot_data, aes(x = Categorical_Var, y = Numeric_Var)) +
      geom_jitter(aes(color = Categorical_Var), width = 0.2) +
      labs(title = paste("Scatter Plot:", numeric_var, "vs.", categorical_var),
           x = categorical_var, y = numeric_var) +
      theme_minimal() +
      theme(axis.text.x = element_text(angle = 45, hjust = 1))
    
    print(q)
  }
}

```

```{r}
library(ggplot2)
library(dplyr)

# Crear una función para calcular los resúmenes y percentiles
calculate_summaries <- function(data, numeric_var, categorical_var) {
  data %>%
    group_by({{categorical_var}}) %>%
    summarize(Mean = mean({{numeric_var}}, na.rm = TRUE),
              Q1 = quantile({{numeric_var}}, 0.25, na.rm = TRUE),
              Q3 = quantile({{numeric_var}}, 0.75, na.rm = TRUE))
}

# Filtrar las variables numéricas
numeric_vars <- c("RATIO_CREDIT_INCOME", "RATIO_ANNUITY_CREDIT", "DTI_RATIO")

for (categorical_var in setdiff(currelas, numeric_vars)) {
  for (numeric_var in numeric_vars) {
    plot_data <- data.frame(Categorical_Var = data[[categorical_var]], Numeric_Var = data[[numeric_var]])
    
    # Calcular los resúmenes y percentiles
    summaries <- calculate_summaries(data, {{numeric_var}}, {{categorical_var}})
    
    q <- ggplot(plot_data, aes(x = Categorical_Var, y = Numeric_Var, color = Categorical_Var)) +
      geom_jitter(width = 0.2) +
      labs(title = paste("Scatter Plot:", categorical_var, "vs.", numeric_var),
           x = categorical_var, y = numeric_var) +
      theme_minimal() +
      theme(axis.text.x = element_text(angle = 45, hjust = 1)) +
      geom_hline(data = summaries, aes(yintercept = Mean), color = "red", linetype = "dashed") +
      geom_hline(data = summaries, aes(yintercept = Q1), color = "blue", linetype = "dashed") +
      geom_hline(data = summaries, aes(yintercept = Q3), color = "green", linetype = "dashed")
    
    print(q)
  }
}

```

$$
\mathcal{N_{AA}}
$$


```{r}
n <- list()

currelas <- c("NAME_EDUCATION_TYPE", "NAME_FAMILY_STATUS", "OCCUPATION_TYPE", "ORGANIZATION_TYPE", "TARGET")
library(ggplot2)
for (i in 1:length(currelas)){
n[[i]]<- ggplot(data, aes(x = .data[[currelas[i]]], fill = NAME_INCOME_TYPE)) +
  geom_bar(position = "fill") +
  labs(title = paste("Grouped Bar Chart:", currelas[i], "vs. NAME_INCOME_TYPE"),
         x = currelas[i], y = "Proportion") +
  theme_minimal() +
  theme(axis.text.x = element_text(angle = 45, hjust = 1)) +
  scale_fill_brewer(palette = "Set1")

}
print(n)

```

```{r}
n[[1]]
```

En este gráfico se analiza la relación entre el nivel de educación y el tipo de ingreso. Como se observa, la mayoría de los trabajadores en empleos del sector privado convencional presentan una diversidad de niveles educativos, mientras que aquellos con estudios académicos tienden a trabajar para el sector público. Vale la pena señalar que un porcentaje significativo de los cónyuges sobrevivientes tiene únicamente educación secundaria. Esto podría deberse al hecho de que estos trabajadores son de mayor edad y, en su momento, las oportunidades de acceder a educación superior eran limitadas.

```{r}
n[[5]]
```

En lo que respecta a la variable "TARGET," se observa una disparidad en la capacidad de pago de los clientes en el sector privado, siendo los pensionistas y los comerciales quienes presentan proporcionalmente menos dificultades.

```{r}
m <- list()

currelas <- c("NAME_FAMILY_STATUS", "OCCUPATION_TYPE", "ORGANIZATION_TYPE", "TARGET")
library(ggplot2)
for (i in 1:length(currelas)){
m[[i]]<- ggplot(data, aes(x = .data[[currelas[i]]], fill = NAME_EDUCATION_TYPE)) +
  geom_bar(position = "fill") +
  labs(title = paste("Grouped Bar Chart:", currelas[i], "vs. NAME_EDUCATION_TYPE"),
         x = currelas[i], y = "Proportion") +
  theme_minimal() +
  theme(axis.text.x = element_text(angle = 45, hjust = 1)) +
  scale_fill_brewer(palette = "Set1")

}
print(m)
```

```{r}
m[[2]]
```

En este gráfico se confirma la idea de que los trabajadores con niveles educativos más altos tienden a ocupar puestos de trabajo que requieren un mayor nivel de conocimientos técnicos, mientras que aquellos con niveles educativos más bajos suelen desempeñar empleos que demandan menos destrezas técnicas.

```{r}
m[[4]]
```

En lo que respecta al nivel de educación, es notable que aquellos trabajadores con un nivel educativo más bajo son quienes enfrentan mayores dificultades para cumplir con sus pagos de manera consistente.

```{r}
m <- list()

currelas <- c("OCCUPATION_TYPE", "ORGANIZATION_TYPE", "TARGET")
library(ggplot2)
for (i in 1:length(currelas)){
m[[i]]<- ggplot(data, aes(x = .data[[currelas[i]]], fill = NAME_FAMILY_STATUS)) +
  geom_bar(position = "fill") +
  labs(title = paste("Grouped Bar Chart:", currelas[i], "vs. NAME_FAMILY_STATUS"),
         x = currelas[i], y = "Proportion") +
  theme_minimal() +
  theme(axis.text.x = element_text(angle = 45, hjust = 1)) +
  scale_fill_brewer(palette = "Set1")

}
print(m)
```

En este gráfico se analiza la relación entre la ocupación de los individuos y el estado civil de ellos mismos. Como se observa, la mayoría de los trabajadores de cualquier sector están casados, muchos por la iglesia y unos pocos civilmente. Vale la pena señalar que un porcentaje significativo de los cónyuges sobrevivientes trabajan en recursos humanos. Esto podría deberse al hecho de que estos trabajadores son de mayor edad y, en su momento, las oportunidades de acceder este tipo de empleos eran más altas.

```{r}
m <- list()

currelas <- c("NAME_FAMILY_STATUS", "ORGANIZATION_TYPE", "TARGET")
library(ggplot2)
for (i in 1:length(currelas)){ 
m[[i]]<- ggplot(data, aes(x = .data[[currelas[i]]], fill = OCCUPATION_TYPE)) +
  geom_bar(position = "fill") +
  labs(title = paste("Grouped Bar Chart:", currelas[i], "vs. OCCUPATION_TYPE"),
         x = currelas[i], y = "Proportion") +
  theme_minimal() +
  theme(axis.text.x = element_text(angle = 45, hjust = 1)) +
  scale_fill_brewer(palette = "Set1")

}
print(m)
```

En el segundo gráfico nos muestra los oficios de las personas con respecto al target. Se aprecia claramente como la gran mayoría de trabajadores poco calificados tienen mas dificultades de pago respecto a los demás, mientras sorprende que los secretarios sean los que menos dificultades tengan en pagar proporcionalmente. Nos podemos basar hasta un cierto punto en este tipo de análisis ya que podria haber pocas personas dentro de un mismo grupo de trabajadores y muchas personas dentro de otro y esto dificultaria sacar conclusiones claras.

```{r}
m <- list()

currelas <- c("NAME_FAMILY_STATUS", "OCCUPATION_TYPE", "TARGET")
library(ggplot2)
for (i in 1:length(currelas)){ 
m[[i]]<- ggplot(data, aes(x = .data[[currelas[i]]], fill = ORGANIZATION_TYPE)) +
  geom_bar(position = "fill") +
  labs(title = paste("Grouped Bar Chart:", currelas[i], "vs. ORGANIZATION_TYPE"),
         x = currelas[i], y = "Proportion") +
  theme_minimal() +
  theme(axis.text.x = element_text(angle = 45, hjust = 1)) +
  scale_fill_brewer(palette = "Set1")

}
```

```{r}
m <- list()

currelas <- c("NAME_FAMILY_STATUS", "OCCUPATION_TYPE", "ORGANIZATION_TYPE")
library(ggplot2)
for (i in 1:length(currelas)){ 
m[[i]]<- ggplot(data, aes(x = .data[[currelas[i]]], fill = TARGET)) +
  geom_bar(position = "fill") +
  labs(title = paste("Grouped Bar Chart:", currelas[i], "vs. TARGET"),
         x = currelas[i], y = "Proportion") +
  theme_minimal() +
  theme(axis.text.x = element_text(angle = 45, hjust = 1)) +
  scale_fill_brewer(palette = "Set1")

}
print(m)
```

En el primer gráfico se confirma la idea de que dentro de los diferentes grupos de estados civiles no hay mucha diferencia con respecto al target. La única diferencia notable es que aquellas personas que san quedado viudas son quienes enfrentan menores dificultades para cumplir con sus pagos de manera consistente.
