---
title: "Untitled"
author: "Ismael Argemí Fernández, Iván Martínez Yates"
date: "`r Sys.Date()`"
output: html_document
---
```{r}
#install.packages("fclust")
library(fclust)
library(cluster)
library(ggplot2)
```

```{r,include=FALSE}
#Lectura de los datos
load("Dades preprocessades.Rdata")

#mydata contiene toda la base de datos
mydata <- df_preprocessed
mydata$AMT_INCOME_TOTAL <- NULL
mydata$AMT_CREDIT <- NULL
mydata$AMT_ANNUITY <- NULL
mydata$AMT_GOODS_PRICE <- NULL
rm(df_preprocessed)

Objectos <- sapply(mydata, class)
Numeriques <- names(Objectos)[which(Objectos%in%c("numeric"))]

#dd solo contiene las varibales numericas
dd <- mydata[,Numeriques]

dd$DAYS_BIRTH <- NULL

dd <- scale(dd)
dd <- as.data.frame(dd)
```

# Fuzzy Clustering

La principal diferencia del Fuzzy Clustering al resto de algoritmos, es que es permite que una obzervación pertenezca a más de una agrupación. Es decir, permite que los elementos (individuos) tengan grados de pertenencia  a varios grupos simultáneamente.


```{r}
fclust2 <- FKM(dd,k=2:10,stand = 1)
head(round(fclust2$U,2))

fclust2$criterion
```

```{r}
silf <- fclust2$criterion
silf <- as.data.frame(silf)
silf$x <- 2:10

ggplot(silf, aes(x, silf)) +
  geom_point() +
  geom_line() +
  geom_point(data = silf[1,], color="red", size=2) +
  geom_vline(xintercept = 2, color = "red", lty="dashed")+
  labs(title= "Índice de Silhouette Fuzzy",x = "k", y= "Silhouette Fuzzy") +
  theme(plot.title = element_text(hjust = 0.5))
```

```{r}
q <-ncol(dd)
par(mfrow=c(4,4))
for(i in 1:(q-1)){
  for (j in (i+1):q) {
    plot(x = dd[,i],y=dd[,j], col=fclust2$clus[,1], type="p", xlab = names(dd)[i],ylab = names(dd)[j])
  }
}


plot(mydata, col=fclust2$clus[,1])

#plot(dd$DIFF_CREDIT_GOODS,dd$RATIO_CREDIT_INCOME, col=fclust2$clus[,1])
```


```{r}
pc1 <- prcomp(dd, scale = TRUE)
PC1 <- pc1$x[,1]
PC2 <- pc1$x[,2]
```

```{r}

clusters <- fclust2$clus[1,]
dd$clusters <- clusters

ggplot(dd, 
       aes(x = PC1, 
           y = PC2, 
           color = clusters)) +
  geom_point() +
  labs(title = "Representación de las clases en PC1-PC2", ) +
  theme(plot.title = element_text(hjust = 0.5)) +
  stat_ellipse() +
  geom_hline(yintercept = 0, colour = "red") +
  geom_vline(xintercept = 0, colour = "red")
```

predict(obj ejemplo con las 4 probabilidades

profiling
grafic dels 4 clusters per separat 

grafic de les confoses amb les elipses

standaritzar