---
output: pdf_document
header-includes:
  - \usepackage{fullpage} 
  - \usepackage[spanish]{babel}
  - \usepackage{fancyhdr}
  - \setlength{\headsep}{7mm} 
  - \usepackage[linktoc=page]{hyperref}
---

```{=tex}
\setlength{\headheight}{13.6pt}
\setlength{\topmargin}{-10mm}

\rhead{Minería de Datos}
\lhead{Entrega D3}
```
\pagestyle{fancy}
```{=tex}
\cfoot{\thepage}
\setcounter{page}{5}
```

```{r}
#install.packages("fclust")
library(fclust)
library(cluster)
library(ggplot2)
```

```{r, include=FALSE}
#Lectura de los datos
load("Dades preprocessades.Rdata")

#mydata contiene toda la base de datos
mydata <- df_preprocessed
mydata[,c("AMT_INCOME_TOTAL","AMT_CREDIT","AMT_ANNUITY","AMT_GOODS_PRICE",
          "DAYS_BIRTH","TARGET","log_AMT_GOODS_PRICE","log_AMT_ANNUITY",
          "DIFF_CREDIT_GOODS")] <- NULL

Objectos <- sapply(mydata, class)
Numeriques <- names(Objectos)[which(Objectos%in%c("numeric"))]
mydata[,Numeriques] <- scale(mydata[,Numeriques])


#dd solo contiene las varibales numericas
dd <- mydata[,Numeriques]
```

# Fuzzy Clustering

La característica distintiva del Fuzzy Clustering en comparación con otros algoritmos radica en su capacidad para permitir que una observación pertenezca a más de una agrupación. En otras palabras, posibilita que los elementos o individuos tengan grados de pertenencia a varios grupos simultáneamente.

En el contexto de la ejecución del algoritmo, la función FKM() se encarga de realizar el Fuzzy Clustering para las K especificadas y, de manera automática, selecciona el valor óptimo de k.

```{r, include=FALSE}
fclust2 <- FKM(dd,k=2:10,stand = 1)
#head(round(fclust2$U,2))
```


La propia función FKM guarda los valores Silhouette fuzzy para cada k. Este es un índice específico del Fuzzy y cuanto mayor sea el índice del Silhouette mejor. Se grafican los valores SIL.F para cada k:

```{r}
silf <- fclust2$criterion
silf <- as.data.frame(silf)
silf$x <- 2:10

ggplot(silf, aes(x, silf)) +
  geom_point() +
  geom_line() +
  geom_point(data = silf[1,], color="red", size=2) +
  geom_vline(xintercept = 2, color = "red", lty="dashed")+
  labs(title= "Índice de Silhouette Fuzzy",x = "k", y= "Silhouette Fuzzy") +
  theme(plot.title = element_text(hjust = 0.5))
```

Como se puede ver en el gráfico, k=2 es la k óptima para el algoritmo fuzzy.

Acto seguido, visualizamos los clústeres en el gráfico factorial de las dos primeras dimensiones:

```{r, include=FALSE}
pc1 <- prcomp(dd, scale = TRUE)
PC1 <- pc1$x[,1]
PC2 <- pc1$x[,2]

clusters <- fclust2$clus[,1]
dd$clusters <- clusters

dd$clusters <- as.factor(dd$clusters)
```

```{r}
save(clusters, file= 'clust_fuzzy.Rdata')
```

```{r,warning=FALSE}
ggplot(dd, 
       aes(x = PC1, 
           y = PC2, 
           color = clusters)) +
  geom_point() +
  labs(title = "Representación de las clases en PC1-PC2", ) +
  theme(plot.title = element_text(hjust = 0.5)) +
  stat_ellipse(aes(fill = clusters), color = "black", alpha = 0.3, size=1) +
  geom_hline(yintercept = 0, colour = "red") +
  geom_vline(xintercept = 0, colour = "red")
```


## Predicción de un individuo aleatorio en el fuzzy 


En esta sección, creamos un individuo hipotético y aplicamos el algoritmo Fuzzy C-means con el propósito de determinar a qué clúster se asignaría y con qué probabilidad. A continuación, se presenta la información detallada del individuo recién creado:

Individuo:

Sexo: Masculino
Edad: 56 años
Ingresos: $100,000
Número de personas en la familia: 4
Años de posesión del automóvil: 7
Monto del crédito: $12,000
Proporción de crédito: 0.12
Proporción de anualidad: 0.05
Proporción de deuda a ingresos: 0.15

```{r,include=FALSE}
df_preprocessed[,c("AMT_INCOME_TOTAL","AMT_CREDIT","AMT_ANNUITY","AMT_GOODS_PRICE",
          "DAYS_BIRTH","TARGET","log_AMT_GOODS_PRICE","log_AMT_ANNUITY",
          "DIFF_CREDIT_GOODS")] <- NULL
Objectos <- sapply(df_preprocessed, class)
Numeriques <- names(Objectos)[which(Objectos%in%c("numeric"))]
dd2 <- df_preprocessed[,Numeriques]
obj <- c(7, 4, log(100000), log(12000), 56, 0.12, 0.05, 0.15)

dd2 <- rbind(dd2, obj)
```

```{r}
library(kableExtra)
kable(dd2[nrow(dd2),])
```

En este apartado, aplicamos el algoritmo Fuzzy C-means a la base de datos, incorporando el individuo recién añadido. Después de la ejecución del algoritmo, visualizamos los resultados mediante la representación gráfica en el plano factorial del PCA, resaltando el individuo en cuestión con un tono azul.

```{r,inlcude}
dd2 <- scale(dd2)
dd2 <- as.data.frame(dd2)
fobj <- FKM(dd2,k=2,stand = 1)
```

```{r, include=FALSE}
pca <- prcomp(dd2, scale = TRUE)
CP1 <- pca$x[,1]
CP2 <- pca$x[,2]

CP1obj <- CP1[5001]
CP2obj <- CP2[5001]
x <- c(CP1obj,CP2obj)
clusters <- fobj$clus[,1]
dd2$clusters <- clusters

dd2$clusters <- as.factor(dd2$clusters)
```

```{r,warning=FALSE}
ggplot(dd2, 
       aes(x = CP1, 
           y = CP2, 
           color = clusters)) +
  geom_point() +
  labs(title = "Representación de las clases en PC1-PC2", ) +
  theme(plot.title = element_text(hjust = 0.5)) +
  stat_ellipse(aes(fill = clusters), color = "black", alpha = 0.3, size=1) +
  geom_hline(yintercept = 0, colour = "red") +
  geom_vline(xintercept = 0, colour = "red") +
  geom_point(data = data.frame(x = CP1obj, y = CP2obj), aes(x, y), color = "blue", size = 3)
```


```{r,include=FALSE}
fobj$U[5001,]  #Probabilitats de pertanyer al cluster 1
```


Vemos como, a pesar de su ubicación distante de los puntos identificados en el Clúster 1, a este individuo se le asigna a este grupo debido a una alta probabilidad de pertenencia. Esto resalta la capacidad del algoritmo para reconocer patrones y adaptarse a la variabilidad de los datos.



