---
title: "Untitled"
author: "Ismael Argemí Fernández, Iván Martínez Yates"
date: "`r Sys.Date()`"
output: html_document
---
```{r}
#install.packages("fclust")
library(fclust)
library(cluster)
library(ggplot2)
```

Cargamos los datos:
```{r, include=FALSE}
#Lectura de los datos
load("Dades preprocessades.Rdata")

#mydata contiene toda la base de datos
mydata <- df_preprocessed
mydata[,c("AMT_INCOME_TOTAL","AMT_CREDIT","AMT_ANNUITY","AMT_GOODS_PRICE",
          "DAYS_BIRTH","TARGET","log_AMT_GOODS_PRICE","log_AMT_ANNUITY",
          "DIFF_CREDIT_GOODS")] <- NULL

Objectos <- sapply(mydata, class)
Numeriques <- names(Objectos)[which(Objectos%in%c("numeric"))]
mydata[,Numeriques] <- scale(mydata[,Numeriques])


#dd solo contiene las varibales numericas
dd <- mydata[,Numeriques]
```

# Fuzzy Clustering

La principal diferencia del Fuzzy Clustering al resto de algoritmos, es que es permite que una observación pertenezca a más de una agrupación, es decir, permite que los elementos o individuos tengan grados de pertenencia  a varios grupos simultáneamente.

En esta parte, la función FKM() nos ejecuta el Fuzzy para las K especificadas y automáticamente escoge la k óptima.
```{r, include=FALSE}
fclust2 <- FKM(dd,k=2:10,stand = 1)
#head(round(fclust2$U,2))
```


La propia función FKM guarda los valores Silhouette fuzzy para cada k. Este es un índice específico del Fuzzy y cuanto mayor sea el índice del Silhouette mejor.

A continuación, hacemos el gráfico de los valores SIL.F para cada k:
```{r}
silf <- fclust2$criterion
silf <- as.data.frame(silf)
silf$x <- 2:10

ggplot(silf, aes(x, silf)) +
  geom_point() +
  geom_line() +
  geom_point(data = silf[1,], color="red", size=2) +
  geom_vline(xintercept = 2, color = "red", lty="dashed")+
  labs(title= "Índice de Silhouette Fuzzy",x = "k", y= "Silhouette Fuzzy") +
  theme(plot.title = element_text(hjust = 0.5))
```

Como se puede ver en el gráfico anterior, k=2 es la k óptima para el fuzzy.

Acto seguido, visualizamos los clústeres en el gráfico factorial de las dos primeras dimensiones:


```{r, include=FALSE}
pc1 <- prcomp(dd, scale = TRUE)
PC1 <- pc1$x[,1]
PC2 <- pc1$x[,2]

clusters <- fclust2$clus[,1]
dd$clusters <- clusters

dd$clusters <- as.factor(dd$clusters)
```

```{r}
save(clusters, file= 'clust_fuzzy.Rdata')
```

```{r,warning=FALSE}
ggplot(dd, 
       aes(x = PC1, 
           y = PC2, 
           color = clusters)) +
  geom_point() +
  labs(title = "Representación de las clases en PC1-PC2", ) +
  theme(plot.title = element_text(hjust = 0.5)) +
  stat_ellipse(aes(fill = clusters), color = "black", alpha = 0.3, size=1) +
  geom_hline(yintercept = 0, colour = "red") +
  geom_vline(xintercept = 0, colour = "red")
```




## Predicción de un individuo aleatorio en el fuzzy 

En este apartado se genera un posible individuo y aplicamos el Fuzzy C-means con el objetivo de conocer a qué clúster sería asignado y con qué probabilidad.Acto seguido, se muestra la información del individuo que se ha creado:

Señor de 56 años.
ingresos: 100k.
cnt fam: 4.
car: 7 añitos
amt credit: 12000
ratio_credit:0,12
ratio annuity: 0.05
dti ratio: 0.15

A continuación, se carga la información:
```{r,include=FALSE}
df_preprocessed[,c("AMT_INCOME_TOTAL","AMT_CREDIT","AMT_ANNUITY","AMT_GOODS_PRICE",
          "DAYS_BIRTH","TARGET","log_AMT_GOODS_PRICE","log_AMT_ANNUITY",
          "DIFF_CREDIT_GOODS")] <- NULL
Objectos <- sapply(df_preprocessed, class)
Numeriques <- names(Objectos)[which(Objectos%in%c("numeric"))]
dd2 <- df_preprocessed[,Numeriques]
obj <- c(7, 4, log(100000), log(12000), 56, 0.12, 0.05, 0.15)

dd2 <- rbind(dd2, obj)
```

```{r}
library(kableExtra)
kable(dd2[nrow(dd2),])
```

Aplicamos Fuzzy C-Means a la base de datos con el nuevo individuo:

```{r,inlcude}
dd2 <- scale(dd2)
dd2 <- as.data.frame(dd2)
fobj <- FKM(dd2,k=2,stand = 1)
```

```{r, include=FALSE}
pca <- prcomp(dd2, scale = TRUE)
CP1 <- pca$x[,1]
CP2 <- pca$x[,2]

CP1obj <- CP1[5001]
CP2obj <- CP2[5001]
x <- c(CP1obj,CP2obj)
clusters <- fobj$clus[,1]
dd2$clusters <- clusters

dd2$clusters <- as.factor(dd2$clusters)
```

```{r,warning=FALSE}
ggplot(dd2, 
       aes(x = CP1, 
           y = CP2, 
           color = clusters)) +
  geom_point() +
  labs(title = "Representación de las clases en PC1-PC2", ) +
  theme(plot.title = element_text(hjust = 0.5)) +
  stat_ellipse(aes(fill = clusters), color = "black", alpha = 0.3, size=1) +
  geom_hline(yintercept = 0, colour = "red") +
  geom_vline(xintercept = 0, colour = "red") +
  geom_point(data = data.frame(x = CP1obj, y = CP2obj), aes(x, y), color = "blue", size = 3)
```


En azul se han resaltado las coordenadas del individuo en el plano factorial del PCA.


```{r,include=FALSE}
fobj$U[5001,]  #Probabilitats de pertanyer al cluster 1
```


Como se puede ver, a pesar de ser un punto alejado de los puntos identificados en el Clúster 1, tiene una alta probabilidad de ser asignado en dicho clúster.



