---
title: "Untitled"
author: "Ismael Argemí Fernández, Iván Martínez Yates"
date: "`r Sys.Date()`"
output: html_document
---
```{r}
#install.packages("fclust")
library(fclust)
library(cluster)
library(ggplot2)
```

```{r,include=FALSE}
#Lectura de los datos
load("Dades preprocessades.Rdata")

#mydata contiene toda la base de datos
mydata <- df_preprocessed
mydata$AMT_INCOME_TOTAL <- NULL
mydata$AMT_CREDIT <- NULL
mydata$AMT_ANNUITY <- NULL
mydata$AMT_GOODS_PRICE <- NULL
rm(df_preprocessed)

Objectos <- sapply(mydata, class)
Numeriques <- names(Objectos)[which(Objectos%in%c("numeric"))]

#dd solo contiene las varibales numericas
dd <- mydata[,Numeriques]
```

# Fuzzy Clustering

La principal diferencia del Fuzzy Clustering al resto de algoritmos, es que es permite que una obzervación pertenezca a más de una agrupación. Es decir, permite que los elementos (individuos) tengan grados de pertenencia  a varios grupos simultáneamente.


```{r}
fclust2 <- FKM(dd,k=2:10)
round(fclust2$U,2)

fclust2$stand
```

```{r}
silf <- fclust2$criterion
silf <- as.data.frame(silf)
silf$x <- 2:10

ggplot(silf, aes(x, silf)) +
  geom_point() +
  geom_line() +
  geom_point(data = silf[3,], color="red", size=2) +
  geom_vline(xintercept = 4, color = "red", lty="dashed")+
  labs(title= "Índice de Silhouette Fuzzy",x = "k", y= "Silhouette Fuzzy") +
  theme(plot.title = element_text(hjust = 0.5))
```

```{r}
plot(mydata, col=fclust2$clus[,1])

plot(dd$DIFF_CREDIT_GOODS,dd$RATIO_CREDIT_INCOME, col=fclust2$clus[,1])
```

ejemplo con las 4 probabilidades

profiling
grafic dels 4 clusters per separat 

grafic de les confoses amb les elipses

standaritzar