---
title: "profiling"
author: "oskar"
date: "2023-10-17"
output: pdf_document
---

```{r setup, include=FALSE}
knitr::opts_chunk$set(echo = TRUE)
```


Cargamos los datos

PARA LOS QUE USAIS ESTE CODIGO:
Usad estos datos sin estandarizar, poned vuestro vector de cluster en el objeto cluster y tened en cuenta la escala del eje  Y, que esta tocada y tal vez lateneis que cambiar o quitar def por esto "coord_cartesian(ylim=c(0.1,0.25))+"

```{r}
#Lectura de los datos
load("Dades preprocessades.Rdata")
mydata <- df_preprocessed
mydata[,c("AMT_INCOME_TOTAL","AMT_CREDIT","AMT_ANNUITY","AMT_GOODS_PRICE",
          "DAYS_BIRTH","TARGET","log_AMT_GOODS_PRICE","log_AMT_ANNUITY",
          "DIFF_CREDIT_GOODS")] <- NULL
dades <- mydata

# 
load("data_clust.Rdata")
cluster <- mydata$cluster2
```

CATEGORICAS
```{r}
indices_categoricas <- sapply(dades, is.factor)
p_values <- numeric(length(dades))

# Realiza pruebas de chi-cuadrado para las variables categóricas
for (i in which(indices_categoricas)) {
  variable_categorica <- dades[, i]
  cross_table <- table(variable_categorica, cluster)
  chi_square_result <- chisq.test(cross_table)
  p_values[i] <- chi_square_result$p.value
}


# Muestra los resultados
p_values_categoricas <- data.frame(
  Variable = names(dades)[indices_categoricas],
  P_Value = p_values[indices_categoricas]
)
print(p_values_categoricas)

```
NUMERICAS
```{r}
library(car)
# Identifica las variables categóricas (factores)
variables_categoricas <- sapply(dades, is.factor)

# Filtra las variables numéricas
variables_numericas <- dades[!variables_categoricas]
# Inicializa un objeto para almacenar los p valores de la ANOVA
p_values_numericas <- list()

# Realiza un ANOVA para cada variable numérica en función de cluster6 y cluster3
for (i in 1:ncol(variables_numericas)) {
  variable_name <- names(variables_numericas)[i]
  
  formula_cluster <- as.formula(paste(variable_name, " ~ cluster"))
  anova_result_cluster <- Anova(lm(formula_cluster, data = variables_numericas))
  
  # Almacena los p-valores de la ANOVA en p_values_anova
  p_values_numericas[[variable_name]] <- c(Cluster = anova_result_cluster[["Pr(>F)"]][1])
}

# Muestra el objeto con los p-valores de la ANOVA
print(p_values_numericas)
```
SIGNIFICATIVAS
```{r}
# Función para evaluar significancia de p-valores
evaluate_p_values <- function(p_values, alpha = 0.05) {
  significance <- ifelse(p_values <= alpha, 1, 0)
  return(significance)
}

# Evalúa significancia de p-valores para variables numéricas y categóricas
significance_numericas <- evaluate_p_values(p_values_numericas)
significance_categoricas <- evaluate_p_values(p_values_categoricas[,2])

print("Significancia de p-valores para variables numéricas:")
print(significance_numericas)

names(significance_categoricas) <- p_values_categoricas[,1]
print("Significancia de p-valores para variables categóricas:")
print(significance_categoricas)
```
Vemos como solo una 
```{r}
# install.packages("FactoMineR")
library(FactoMineR)
dadesc <- cbind(dades,factor(cluster))
resul <- catdes(dadesc,num.var=16,proba=0.05)
resul$test.chi2 # Da el mismo resultado que lo anterior
# resul$quanti # Sign de la var num por cada clúster. Todos Signif 
# resul$category #Solo util para saber si el nivel explica el cluster
```

```{r}
library(ggplot2)
colores <- scales::brewer_pal(palette = "Set1")(length(unique(cluster)))
```

```{r}
ggplot(data = dades, aes(x = cluster, y = dades$OWN_CAR_AGE)) + 
  geom_bar(stat = "summary", fun = "mean", fill= colores) +
  coord_cartesian(ylim=c(8,12))+
  geom_hline(yintercept = mean(dades$OWN_CAR_AGE)) +
  labs(title = "Medias de la Edad en años del coche del cliente por clúster respecto la media global" , y = "Media", x = "Clúster") 
```

En la edad del coche del cliente vemos como el clúster 5 se caracteriza por tener una media de edad de coche mucho menor que los otros, tiene los coches mas nuevos/con menos años.


```{r}
ggplot(data = dades, aes(x = cluster, y = dades$CNT_FAM_MEMBERS)) +
  geom_bar(stat = "summary", fun = "mean", fill= colores) +
  geom_hline(yintercept = mean(dades$CNT_FAM_MEMBERS)) +
  labs(title = "Medias del Número de familiares del cliente por clúster respecto la media global" , y = "Media", x = "Clúster")
```

El cluster 1 y 4 se caracterizan por tener el menor numero de familiares, y el 2 y 3 el mayor neo de familiares

```{r}
ggplot(data = dades, aes(x = cluster, y = dades$log_AMT_INCOME_TOTAL)) +
  geom_bar(stat = "summary", fun = "mean", fill= colores) +
  coord_cartesian(ylim=c(11,12.5))+
  geom_hline(yintercept = mean(dades$log_AMT_INCOME_TOTAL)) +
  labs(title = "Medias del logaritmo de los Ingresos totales del cliente por clúster respecto la media global" , y = "Media", x = "Clúster") 
```

En los ingresos totales el cluster 1 se caracteriza por tener el menor numero de ingresos  y el 3 el que mas- Aunque no hay diferencias muy grandes entre ellos debido que es el logaritmo de estos ingresos y la interpretacion esta afectada.

```{r}
ggplot(data = dades, aes(x = cluster, y = dades$log_AMT_CREDIT)) +
  geom_bar(stat = "summary", fun = "mean", fill= colores) +
  coord_cartesian(ylim=c(12.5,13.5))+
  geom_hline(yintercept = mean(dades$log_AMT_CREDIT)) +
  labs(title = "Medias del Importe de crédito del préstamo por clúster respecto la media global" , y = "Media", x = "Clúster")

```

En el importe de credito por prestamo vemos como el 4 y 1 son los que mas se diferencian teniendo un importe menor y el 3 y 4 mayor

```{r}
ggplot(data = dades, aes(x = cluster, y = dades$AGE_YEARS)) +
  geom_bar(stat = "summary", fun = "mean", fill= colores) +
  coord_cartesian(ylim=c(20,60))+
  geom_hline(yintercept = mean(dades$AGE_YEARS)) +
  labs(title = "Medias de la Edad por clúster respecto la media global" , y = "Media", x = "Clúster")

```

El cluster 1 se caraccteriza por ser el grupo mas mayor

```{r}
ggplot(data = dades, aes(x = cluster, y = dades$RATIO_CREDIT_INCOME)) +
  geom_bar(stat = "summary", fun = "mean", fill= colores) +
  coord_cartesian(ylim=c(2,5))+
  geom_hline(yintercept = mean(dades$RATIO_CREDIT_INCOME)) +
  labs(title = "Medias del Ratio del Importe del préstamo por clúster respecto la media global" , y = "Media", x = "Clúster")
```

En el número de años que se tarda en devolver el crédito, vemos como los mas rapidos son los sujetos del cluster 4, el grupo 1 y 2 son los que mas tardan en retornar el credito. 

```{r}
ggplot(data = dades, aes(x = cluster, y = dades$RATIO_ANNUITY_CREDIT)) +
  geom_bar(stat = "summary", fun = "mean", fill= colores) +
  coord_cartesian(ylim=c(0.04,0.06))+
  geom_hline(yintercept = mean(dades$RATIO_ANNUITY_CREDIT)) +
  labs(title = "Medias del Ratio de la Anualidad del préstamo por clúster respecto la media global" , y = "Media", x = "Clúster")

```

El que se diferencia es el 4 con una Ratio entre la anuidad del préstamo y el crédito total solicitado

```{r}

ggplot(data = dades, aes(x = cluster, y = dades$DTI_RATIO)) +
  geom_bar(stat = "summary", fun = "mean", fill= colores) +
  coord_cartesian(ylim=c(0.1,0.25))+
  geom_hline(yintercept = mean(dades$DTI_RATIO)) +
  labs(title = "Medias de la Capacidad de cliente para pagar la annuity con sus ingresos por clúster respecto la media global" , y = "Media", x = "Clúster")

```
La ratio mide la capacidad del cliente para pagar la annuity de su préstamo en relación con sus ingresos, los menos capaces son el cluster 2 

CATEGORICAS
```{r}
ggplot(data = dades, aes(x = cluster, fill = dades$CODE_GENDER)) +
  geom_bar(position = "dodge") +
  labs(title = "Gráfico de la distribución del Género respecto el Clúster", y = "Freq", x = "Clúster") +
  theme(legend.position = "top") + guides(fill = guide_legend(title = NULL))
```

El grupo 1, 2 y 5 esta formado por mujeres, el 3 por hombres y el 4 por hombres y mujeres a partes iguales.

```{r}
ggplot(data = dades, aes(x = cluster, fill = dades$NAME_INCOME_TYPE)) +
  geom_bar(position = "dodge") +
  labs(title = "Gráfico de la distribución del Tipo de ingresos respecto el Clúster", y = "Freq", x = "Clúster") +
  theme(legend.position = "top") + guides(fill = guide_legend(title = NULL))
```

El primer grupo es el de los pensionistas y el 5 el de los commerciantes asociantes(?)

```{r}
ggplot(data = dades, aes(x = cluster, fill = dades$NAME_EDUCATION_TYPE)) +
  geom_bar(position = "dodge") +
  labs(title = "Gráfico de la distribución del Nivel de estudios del cliente respecto el Clúster", y = "Freq", x = "Clúster") +
  theme(legend.position = "top") + guides(fill = guide_legend(title = NULL))
```

No hay diferencias con la distrib

```{r}
ggplot(data = dades, aes(x = cluster, fill = dades$NAME_FAMILY_STATUS)) +
  geom_bar(position = "dodge") +
  labs(title = "Gráfico de la distribución del Estado civil respecto el Clúster", y = "Freq", x = "Clúster") +
  theme(legend.position = "top") + guides(fill = guide_legend(title = NULL))
```

Gente no casada o casada civilmente en el cluster 4

```{r}
ggplot(data = dades, aes(x = cluster, fill = dades$OCCUPATION_TYPE)) +
  geom_bar(position = "dodge") +
  labs(title = "Gráfico de la distribución de la Actividad laboral respecto el Clúster", y = "Freq", x = "Clúster") +
  theme(legend.position = "top") + guides(fill = guide_legend(title = NULL))
```

El grupo uno es el que no trabaja, tmb es porque es el grupo de los pensionistas. El grupo dos tiene mas proporcion de mid skill workers

```{r}
ggplot(data = dades, aes(x = cluster, fill = dades$ORGANIZATION_TYPE)) +
  geom_bar(position = "dodge") +
  labs(title = "Gráfico de la distribución del Tipo de organización donde trabaja el cliente respecto el Clúster", y = "Freq", x = "Clúster") +
  theme(legend.position = "top") + guides(fill = guide_legend(title = NULL))
```
El grupo uno no se sabe le tipo de organiZacion porque no trabaja, son los pensionistas, el resto sigue las distribucuin muy parecida aunqu el grupo uno parece estear mas dediacdo a la educiacion que los otros. (cocnlusuon dudosa)
```{r}
ggplot(data = dades, aes(x = cluster, fill = dades$REGION_RATING_CLIENT)) +
  geom_bar(position = "dodge") +
  labs(title = "Gráfico de la distribución de la Calificación de la región donde vive el cliente respecto el Clúster", y = "Freq", x = "Clúster") +
  theme(legend.position = "top") + guides(fill = guide_legend(title = NULL))
```
No hay grandes diferencias ane la distribucion de  la clasificacion por region.

Conclusiones:

Cluster 1: Pocos familiares, menor numero de ingresos, los mas viejos, mujeres, pensionistas, de los que mas tardan de devolver el prestamo

Cluster 2: Mujeres,  proporcionalmente con mas mid skill workers, alta cantidad de familiares, mayor cantidad de importe del prestamo, peor capacidad de devolver el prestamo, los que mas tardan en devolver el prestamo.

Cluster 3: Mayor numero de ingresos, Hombres, mas cantidad de familiares

Cluster 4: Pocos familiares, menor importe de credicto por prestamo, ratio de anualidad mas grande, tanto hombres como mujeres, gente soltera o casada civilmente, menor cantidad de importe en el prestamo. Los mas rapidos en devolver el credito

Cluster 5: Coches mas nuevos, mayor numero de credito por prestamo, Mujeres, commercial associate


