---
output: pdf_document
header-includes:
  - \usepackage{fullpage} 
  - \usepackage[spanish]{babel}
  - \usepackage{fancyhdr}
  - \setlength{\headsep}{7mm} 
  - \usepackage[linktoc=page]{hyperref}
---

```{=tex}
\setlength{\headheight}{13.6pt}
\setlength{\topmargin}{-10mm}

\rhead{Minería de Datos}
\lhead{Entrega D3}
```
\pagestyle{fancy}
```{=tex}
\cfoot{\thepage}
\setcounter{page}{5}
```


```{r}
#Lectura de los datos
load("Dades preprocessades.Rdata")
mydata <- df_preprocessed
mydata[,c("AMT_INCOME_TOTAL","AMT_CREDIT","AMT_ANNUITY","AMT_GOODS_PRICE",
          "DAYS_BIRTH","TARGET","log_AMT_GOODS_PRICE","log_AMT_ANNUITY",
          "DIFF_CREDIT_GOODS")] <- NULL
dades <- mydata

# 
load("clust_fuzzy.Rdata")
cluster <- clusters
```

Con el objetivo de perfilar los grupos conseguidos mediante el algoritmo Fuzzy primero veremos la significación de las variables para los grupos y después se graficarán para identificar las características definitorias de cada grupo.

A continuación se muestran los p-valores para evaluar la significación de cada variable. Primeramente de las variables categóricas y seguidamente las numéricas.

```{r}
indices_categoricas <- sapply(dades, is.factor)
p_values <- numeric(length(dades))

# Realiza pruebas de chi-cuadrado para las variables categóricas
for (i in which(indices_categoricas)) {
  variable_categorica <- dades[, i]
  cross_table <- table(variable_categorica, cluster)
  chi_square_result <- chisq.test(cross_table)
  p_values[i] <- chi_square_result$p.value
}


# Muestra los resultados
p_values_categoricas <- data.frame(
  Variable = names(dades)[indices_categoricas],
  P_Value = p_values[indices_categoricas]
)
print(p_values_categoricas)

```

```{r}
library(car)
# Identifica las variables categóricas (factores)
variables_categoricas <- sapply(dades, is.factor)

# Filtra las variables numéricas
variables_numericas <- dades[!variables_categoricas]
# Inicializa un objeto para almacenar los p valores de la ANOVA
p_values_numericas <- list()

# Realiza un ANOVA para cada variable numérica en función de cluster6 y cluster3
for (i in 1:ncol(variables_numericas)) {
  variable_name <- names(variables_numericas)[i]
  
  formula_cluster <- as.formula(paste(variable_name, " ~ cluster"))
  anova_result_cluster <- Anova(lm(formula_cluster, data = variables_numericas))
  
  # Almacena los p-valores de la ANOVA en p_values_anova
  p_values_numericas[[variable_name]] <- c(Cluster = anova_result_cluster[["Pr(>F)"]][1])
}

# Muestra el objeto con los p-valores de la ANOVA
print(p_values_numericas)
```


Elaboramos una tabla donde se indica con 1 si se considera variable significativa para el clúster y 0 en caso contrario.

```{r}
# Función para evaluar significancia de p-valores
evaluate_p_values <- function(p_values, alpha = 0.05) {
  significance <- ifelse(p_values <= alpha, 1, 0)
  return(significance)
}

# Evalúa significancia de p-valores para variables numéricas y categóricas
significance_numericas <- evaluate_p_values(p_values_numericas)
significance_categoricas <- evaluate_p_values(p_values_categoricas[,2])

print("Significancia de p-valores para variables numéricas:")
print(significance_numericas)

names(significance_categoricas) <- p_values_categoricas[,1]
print("Significancia de p-valores para variables categóricas:")
print(significance_categoricas)
```

Vemos como solo nos descarta 2 variables, pero gráficamente muy pocas aportan información que muestren diferencias grandes entre clúster.

```{r}
# install.packages("FactoMineR")
# library(FactoMineR)
# dadesc <- cbind(dades,factor(cluster))
# resul <- catdes(dadesc,num.var=16,proba=0.05)
# resul$test.chi2 # Da el mismo resultado que lo anterior
# resul$quanti # Sign de la var num por cada clúster. Todos Signif 
# resul$category #Solo util para saber si el nivel explica el cluster
```

Se grafican las variables según clúster. Para las variables numéricas se mostrará la media grupal y la media global; para las variables categóricas se mostrarán las cantidades de cada nivel de la variable categórica por clúster.

```{r}
library(ggplot2)
colores <- scales::brewer_pal(palette = "Set1")(length(unique(cluster)))
```

```{r}
ggplot(data = dades, aes(x = cluster, y = dades$RATIO_CREDIT_INCOME)) +
  geom_bar(stat = "summary", fun = "mean", fill= colores) +
  geom_hline(yintercept = mean(dades$RATIO_CREDIT_INCOME)) +
  labs(title = "Medias del Ratio del Importe del préstamo por clúster respecto la media global" , y = "Media", x = "Clúster")
```

Observamos que el Clúster 1 presenta un período de reembolso más breve en comparación con el Clúster 2, en términos de la cantidad de años que los clientes tardan en devolver el préstamo.


```{r}
ggplot(data = dades, aes(x = cluster, y = dades$RATIO_ANNUITY_CREDIT)) +
  geom_bar(stat = "summary", fun = "mean", fill= colores) +
  geom_hline(yintercept = mean(dades$RATIO_ANNUITY_CREDIT)) +
  labs(title = "Medias del Ratio de la Anualidad del préstamo por clúster respecto la media global" , y = "Media", x = "Clúster")

```

En el Clúster 1, se destaca que la proporción de anualidad con respecto al crédito es más alta en comparación con los otros grupos.

```{r}
ggplot(data = dades, aes(x = cluster, y = dades$DTI_RATIO)) +
  geom_bar(stat = "summary", fun = "mean", fill= colores) +
  geom_hline(yintercept = mean(dades$DTI_RATIO)) +
  labs(title = "Medias de la Capacidad de cliente para pagar la annuity con sus ingresos por clúster respecto la media global" , y = "Media", x = "Clúster")
```

En el Clúster 1, se evidencia una mayor capacidad para reembolsar el préstamo en función de los ingresos de los individuos.

Conclusiones:

La distinción fundamental entre nuestros clústeres reside en sus capacidades económicas. En particular, el Cluster 1 se caracteriza como el conjunto de clientes con la mejor capacidad para reembolsar el préstamo. Este grupo exhibe una proporción de anualidad más elevada y se destaca por devolver el préstamo de manera más rápida, con una media de 2 años.

Por otro lado, el Cluster 2 se identifica como el grupo de clientes con menor capacidad para reembolsar el préstamo, reflejándose en una proporción de anualidad más baja. Estos usuarios tienden a demorarse más en la devolución del préstamo, con una media de alrededor de 5-6 años.

Se adjuntan en el anexo otros gráficos relacionados con las variables analizadas, aunque no se han incluido en la presentación principal debido a su limitada relevancia informativa.
