---
title: "profiling"
author: "oskar"
date: "2023-10-17"
output: pdf_document
---

```{r setup, include=FALSE}
knitr::opts_chunk$set(echo = TRUE)
```

Cargamos los datos:
```{r}
#Lectura de los datos
load("Dades preprocessades.Rdata")
mydata <- df_preprocessed
mydata[,c("AMT_INCOME_TOTAL","AMT_CREDIT","AMT_ANNUITY","AMT_GOODS_PRICE",
          "DAYS_BIRTH","TARGET","log_AMT_GOODS_PRICE","log_AMT_ANNUITY",
          "DIFF_CREDIT_GOODS")] <- NULL
dades <- mydata

# 
load("todoslosdatosclustjer.Rdata")
cluster <- resultado$cluster
```

Variables categóricas:
```{r}
indices_categoricas <- sapply(dades, is.factor)
p_values <- numeric(length(dades))

# Realiza pruebas de chi-cuadrado para las variables categóricas
for (i in which(indices_categoricas)) {
  variable_categorica <- dades[, i]
  cross_table <- table(variable_categorica, cluster)
  chi_square_result <- chisq.test(cross_table)
  p_values[i] <- chi_square_result$p.value
}


# Muestra los resultados
p_values_categoricas <- data.frame(
  Variable = names(dades)[indices_categoricas],
  P_Value = p_values[indices_categoricas]
)
print(p_values_categoricas)

```

Variables numéricas:
```{r}
library(car)
# Identifica las variables categóricas (factores)
variables_categoricas <- sapply(dades, is.factor)

# Filtra las variables numéricas
variables_numericas <- dades[!variables_categoricas]
# Inicializa un objeto para almacenar los p valores de la ANOVA
p_values_numericas <- list()

# Realiza un ANOVA para cada variable numérica en función de cluster6 y cluster3
for (i in 1:ncol(variables_numericas)) {
  variable_name <- names(variables_numericas)[i]
  
  formula_cluster <- as.formula(paste(variable_name, " ~ cluster"))
  anova_result_cluster <- Anova(lm(formula_cluster, data = variables_numericas))
  
  # Almacena los p-valores de la ANOVA en p_values_anova
  p_values_numericas[[variable_name]] <- c(Cluster = anova_result_cluster[["Pr(>F)"]][1])
}

# Muestra el objeto con los p-valores de la ANOVA
print(p_values_numericas)
```

Variables significativas:
```{r}
# Función para evaluar significancia de p-valores
evaluate_p_values <- function(p_values, alpha = 0.05) {
  significance <- ifelse(p_values <= alpha, 1, 0)
  return(significance)
}

# Evalúa significancia de p-valores para variables numéricas y categóricas
significance_numericas <- evaluate_p_values(p_values_numericas)
significance_categoricas <- evaluate_p_values(p_values_categoricas[,2])

# Resultados:
print("Significancia de p-valores para variables numéricas:")
print(significance_numericas)

names(significance_categoricas) <- p_values_categoricas[,1]
print("Significancia de p-valores para variables categóricas:")
print(significance_categoricas)
```





```{r}
# install.packages("FactoMineR")
library(FactoMineR)
dadesc <- cbind(dades,factor(cluster))
resul <- catdes(dadesc,num.var=16,proba=0.05)
resul$test.chi2 # Da el mismo resultado que lo anterior
# resul$quanti # Sign de la var num por cada clúster. Todos Signif 
# resul$category #Solo util para saber si el nivel explica el cluster
```

```{r}
library(ggplot2)
colores <- scales::brewer_pal(palette = "Set1")(length(unique(cluster)))
```

```{r}
ggplot(data = dades, aes(x = cluster, y = dades$OWN_CAR_AGE)) + 
  geom_bar(stat = "summary", fun = "mean", fill= colores) +
  geom_hline(yintercept = mean(dades$OWN_CAR_AGE)) +
  labs(title = "Medias de la Edad en años del coche del cliente por clúster respecto la media global" , y = "Media", x = "Clúster") 
```

A partir del gráfico se puede observar como el clúster 2 es el que tiene los coches más nuevos.


```{r}
ggplot(data = dades, aes(x = cluster, y = dades$RATIO_CREDIT_INCOME)) +
  geom_bar(stat = "summary", fun = "mean", fill= colores) +
  geom_hline(yintercept = mean(dades$RATIO_CREDIT_INCOME)) +
  labs(title = "Medias del Ratio del Importe del préstamo por clúster respecto la media global" , y = "Media", x = "Clúster")
```

Se ve como el clúster 1 es el que menos años tarda en devolver el préstamo, en concreto dos años. Por el contrario, el clúster 3 es el que más tarda en devolverlo, alrededor de 7 años.



```{r}
ggplot(data = dades, aes(x = cluster, y = dades$RATIO_ANNUITY_CREDIT)) +
  geom_bar(stat = "summary", fun = "mean", fill= colores) +
  geom_hline(yintercept = mean(dades$RATIO_ANNUITY_CREDIT)) +
  labs(title = "Medias del Ratio de la Anualidad del préstamo por clúster respecto la media global" , y = "Media", x = "Clúster")

```

Como se ha visto anteriormente, el clúster 1 es el que tiene una anualidad más alta, por otro lado el 3 es el que menos. Esto puede explicar el tiempo que se demoran en devolver el préstamo los individuos de cada clúster.



```{r}
ggplot(data = dades, aes(x = cluster, y = dades$DTI_RATIO)) +
  geom_bar(stat = "summary", fun = "mean", fill= colores) +
  geom_hline(yintercept = mean(dades$DTI_RATIO)) +
  labs(title = "Medias de la Capacidad de cliente para pagar la annuity con sus ingresos por clúster respecto la media global" , y = "Media", x = "Clúster")
```

El clúster 3 tiene menos capacidad para pagar el préstamo.

Conclusiones

Clúster 1: Anualidad más alta, menos demora en devolver el préstamo.
Clúster 2: Coches más nuevos.
Clúster 3: Más tarda en devolver el préstamo y menor capacidad para ello.

Nota: Los clústeres según las variables categóricas se comportan de igual manera a la descrita. Seguramente, debido a causa de que k-mean solo usa datos numéricos. Los gráficos usados, pero sin interpretación informativa sobre los clústeres se encuentran en el anexo.


Anexo

```{r}
ggplot(data = dades, aes(x = cluster, y = dades$CNT_FAM_MEMBERS)) +
  geom_bar(stat = "summary", fun = "mean", fill= colores) +
  coord_cartesian(ylim=c(2,2.5))+
  geom_hline(yintercept = mean(dades$CNT_FAM_MEMBERS)) +
  labs(title = "Medias del Número de familiares del cliente por clúster respecto la media global" , y = "Media", x = "Clúster")
```

```{r}
ggplot(data = dades, aes(x = cluster, y = dades$log_AMT_INCOME_TOTAL)) +
  geom_bar(stat = "summary", fun = "mean", fill= colores) +
  geom_hline(yintercept = mean(dades$log_AMT_INCOME_TOTAL)) +
  labs(title = "Medias del logaritmo de los Ingresos totales del cliente por clúster respecto la media global" , y = "Media", x = "Clúster") 
```

```{r}
ggplot(data = dades, aes(x = cluster, y = dades$log_AMT_CREDIT)) +
  geom_bar(stat = "summary", fun = "mean", fill= colores) +
  geom_hline(yintercept = mean(dades$log_AMT_CREDIT)) +
  labs(title = "Medias del Importe de crédito del préstamo por clúster respecto la media global" , y = "Media", x = "Clúster")
```

```{r}
ggplot(data = dades, aes(x = cluster, y = dades$AGE_YEARS)) +
  geom_bar(stat = "summary", fun = "mean", fill= colores) +
  geom_hline(yintercept = mean(dades$AGE_YEARS)) +
  labs(title = "Medias de la Edad por clúster respecto la media global" , y = "Media", x = "Clúster")

```

```{r}
ggplot(data = dades, aes(x = cluster, fill = dades$CODE_GENDER)) +
  geom_bar(position = "dodge") +
  labs(title = "Gráfico de la distribución del Género respecto el Clúster", y = "Freq", x = "Clúster") +
  theme(legend.position = "top") + guides(fill = guide_legend(title = NULL))
```

```{r}
ggplot(data = dades, aes(x = cluster, fill = dades$NAME_INCOME_TYPE)) +
  geom_bar(position = "dodge") +
  labs(title = "Gráfico de la distribución del Tipo de ingresos respecto el Clúster", y = "Freq", x = "Clúster") +
  theme(legend.position = "top") + guides(fill = guide_legend(title = NULL))
```

```{r}
ggplot(data = dades, aes(x = cluster, fill = dades$NAME_EDUCATION_TYPE)) +
  geom_bar(position = "dodge") +
  labs(title = "Gráfico de la distribución del Nivel de estudios del cliente respecto el Clúster", y = "Freq", x = "Clúster") +
  theme(legend.position = "top") + guides(fill = guide_legend(title = NULL))
```

```{r}
ggplot(data = dades, aes(x = cluster, fill = dades$NAME_FAMILY_STATUS)) +
  geom_bar(position = "dodge") +
  labs(title = "Gráfico de la distribución del Estado civil respecto el Clúster", y = "Freq", x = "Clúster") +
  theme(legend.position = "top") + guides(fill = guide_legend(title = NULL))
```

```{r}
ggplot(data = dades, aes(x = cluster, fill = dades$OCCUPATION_TYPE)) +
  geom_bar(position = "dodge") +
  labs(title = "Gráfico de la distribución de la Actividad laboral respecto el Clúster", y = "Freq", x = "Clúster") +
  theme(legend.position = "top") + guides(fill = guide_legend(title = NULL))
```

```{r}
ggplot(data = dades, aes(x = cluster, fill = dades$ORGANIZATION_TYPE)) +
  geom_bar(position = "dodge") +
  labs(title = "Gráfico de la distribución del Tipo de organización donde trabaja el cliente respecto el Clúster", y = "Freq", x = "Clúster") +
  theme(legend.position = "top") + guides(fill = guide_legend(title = NULL))
```

```{r}
ggplot(data = dades, aes(x = cluster, fill = dades$REGION_RATING_CLIENT)) +
  geom_bar(position = "dodge") +
  labs(title = "Gráfico de la distribución de la Calificación de la región donde vive el cliente respecto el Clúster", y = "Freq", x = "Clúster") +
  theme(legend.position = "top") + guides(fill = guide_legend(title = NULL))
```









