---
title: "profiling"
author: "oskar"
date: "2023-10-17"
output: pdf_document
---

```{r setup, include=FALSE}
knitr::opts_chunk$set(echo = TRUE)
```


```{r}
#Lectura de los datos
load("Dades preprocessades.Rdata")
mydata <- df_preprocessed
mydata[,c("AMT_INCOME_TOTAL","AMT_CREDIT","AMT_ANNUITY","AMT_GOODS_PRICE",
          "DAYS_BIRTH","TARGET","log_AMT_GOODS_PRICE","log_AMT_ANNUITY",
          "DIFF_CREDIT_GOODS")] <- NULL
dades <- mydata

# 
load("todoslosdatosclustjer.Rdata")
cluster <- resultado$cluster
```

CATEGORICAS
```{r}
indices_categoricas <- sapply(dades, is.factor)
p_values <- numeric(length(dades))

# Realiza pruebas de chi-cuadrado para las variables categóricas
for (i in which(indices_categoricas)) {
  variable_categorica <- dades[, i]
  cross_table <- table(variable_categorica, cluster)
  chi_square_result <- chisq.test(cross_table)
  p_values[i] <- chi_square_result$p.value
}


# Muestra los resultados
p_values_categoricas <- data.frame(
  Variable = names(dades)[indices_categoricas],
  P_Value = p_values[indices_categoricas]
)
print(p_values_categoricas)

```
NUMERICAS
```{r}
library(car)
# Identifica las variables categóricas (factores)
variables_categoricas <- sapply(dades, is.factor)

# Filtra las variables numéricas
variables_numericas <- dades[!variables_categoricas]
# Inicializa un objeto para almacenar los p valores de la ANOVA
p_values_numericas <- list()

# Realiza un ANOVA para cada variable numérica en función de cluster6 y cluster3
for (i in 1:ncol(variables_numericas)) {
  variable_name <- names(variables_numericas)[i]
  
  formula_cluster <- as.formula(paste(variable_name, " ~ cluster"))
  anova_result_cluster <- Anova(lm(formula_cluster, data = variables_numericas))
  
  # Almacena los p-valores de la ANOVA en p_values_anova
  p_values_numericas[[variable_name]] <- c(Cluster = anova_result_cluster[["Pr(>F)"]][1])
}

# Muestra el objeto con los p-valores de la ANOVA
print(p_values_numericas)
```
SIGNIFICATIVAS
```{r}
# Función para evaluar significancia de p-valores
evaluate_p_values <- function(p_values, alpha = 0.05) {
  significance <- ifelse(p_values <= alpha, 1, 0)
  return(significance)
}

# Evalúa significancia de p-valores para variables numéricas y categóricas
significance_numericas <- evaluate_p_values(p_values_numericas)
significance_categoricas <- evaluate_p_values(p_values_categoricas[,2])

print("Significancia de p-valores para variables numéricas:")
print(significance_numericas)

names(significance_categoricas) <- p_values_categoricas[,1]
print("Significancia de p-valores para variables categóricas:")
print(significance_categoricas)
```





```{r}
# install.packages("FactoMineR")
library(FactoMineR)
dadesc <- cbind(dades,factor(cluster))
resul <- catdes(dadesc,num.var=16,proba=0.05)
resul$test.chi2 # Da el mismo resultado que lo anterior
# resul$quanti # Sign de la var num por cada clúster. Todos Signif 
# resul$category #Solo util para saber si el nivel explica el cluster
```

```{r}
library(ggplot2)
colores <- scales::brewer_pal(palette = "Set1")(length(unique(cluster)))
```

```{r}
ggplot(data = dades, aes(x = cluster, y = dades$OWN_CAR_AGE)) + 
  geom_bar(stat = "summary", fun = "mean", fill= colores) +
  geom_hline(yintercept = mean(dades$OWN_CAR_AGE)) +
  labs(title = "Medias de la Edad en años del coche del cliente por clúster respecto la media global" , y = "Media", x = "Clúster") 
```

El clúster 2 tiene los coches mas nuevos


```{r}
ggplot(data = dades, aes(x = cluster, y = dades$RATIO_CREDIT_INCOME)) +
  geom_bar(stat = "summary", fun = "mean", fill= colores) +
  geom_hline(yintercept = mean(dades$RATIO_CREDIT_INCOME)) +
  labs(title = "Medias del Ratio del Importe del préstamo por clúster respecto la media global" , y = "Media", x = "Clúster")
```

Vemos como el cluster 1 es el que menos años tarda en devolver el prestamo, en concreto 2 años y con mas de 7 años el cluster 3 es el que mas tarda en devolverlo.



```{r}
ggplot(data = dades, aes(x = cluster, y = dades$RATIO_ANNUITY_CREDIT)) +
  geom_bar(stat = "summary", fun = "mean", fill= colores) +
  geom_hline(yintercept = mean(dades$RATIO_ANNUITY_CREDIT)) +
  labs(title = "Medias del Ratio de la Anualidad del préstamo por clúster respecto la media global" , y = "Media", x = "Clúster")

```

El cluster 1 es el que tiene una anualidad mas alta, por otro lado el 3 es el que menos. Esto puede explicar lo que tardan en devolver el prestamo cada cluster.



```{r}
ggplot(data = dades, aes(x = cluster, y = dades$DTI_RATIO)) +
  geom_bar(stat = "summary", fun = "mean", fill= colores) +
  geom_hline(yintercept = mean(dades$DTI_RATIO)) +
  labs(title = "Medias de la Capacidad de cliente para pagar la annuity con sus ingresos por clúster respecto la media global" , y = "Media", x = "Clúster")
```

Vemos como el cluster 3 tiene menos capacidad para pagar el prestamo.

Conclusiones

cluster 1: Anualidad mas alta, menos tarda en devolver el prestamo
cluster 2: Coches nuevos
cluster 3: Mas tarda para devolver el prestamo, Menor capacidad de devolver el credito

nota: Todas los clusters segun las categoricas se comportan igual, seguramente debio porq kmean solo usa datos numericos. Los graficos usados pero sin interpretacion informativa sobre los clusters se encuentran en el anexo.


Anexo

```{r}
ggplot(data = dades, aes(x = cluster, y = dades$CNT_FAM_MEMBERS)) +
  geom_bar(stat = "summary", fun = "mean", fill= colores) +
  coord_cartesian(ylim=c(2,2.5))+
  geom_hline(yintercept = mean(dades$CNT_FAM_MEMBERS)) +
  labs(title = "Medias del Número de familiares del cliente por clúster respecto la media global" , y = "Media", x = "Clúster")
```

```{r}
ggplot(data = dades, aes(x = cluster, y = dades$log_AMT_INCOME_TOTAL)) +
  geom_bar(stat = "summary", fun = "mean", fill= colores) +
  geom_hline(yintercept = mean(dades$log_AMT_INCOME_TOTAL)) +
  labs(title = "Medias del logaritmo de los Ingresos totales del cliente por clúster respecto la media global" , y = "Media", x = "Clúster") 
```

```{r}
ggplot(data = dades, aes(x = cluster, y = dades$log_AMT_CREDIT)) +
  geom_bar(stat = "summary", fun = "mean", fill= colores) +
  geom_hline(yintercept = mean(dades$log_AMT_CREDIT)) +
  labs(title = "Medias del Importe de crédito del préstamo por clúster respecto la media global" , y = "Media", x = "Clúster")
```

```{r}
ggplot(data = dades, aes(x = cluster, y = dades$AGE_YEARS)) +
  geom_bar(stat = "summary", fun = "mean", fill= colores) +
  geom_hline(yintercept = mean(dades$AGE_YEARS)) +
  labs(title = "Medias de la Edad por clúster respecto la media global" , y = "Media", x = "Clúster")

```




```{r}
ggplot(data = dades, aes(x = cluster, fill = dades$CODE_GENDER)) +
  geom_bar(position = "dodge") +
  labs(title = "Gráfico de la distribución del Género respecto el Clúster", y = "Freq", x = "Clúster") +
  theme(legend.position = "top") + guides(fill = guide_legend(title = NULL))
```






```{r}
ggplot(data = dades, aes(x = cluster, fill = dades$NAME_INCOME_TYPE)) +
  geom_bar(position = "dodge") +
  labs(title = "Gráfico de la distribución del Tipo de ingresos respecto el Clúster", y = "Freq", x = "Clúster") +
  theme(legend.position = "top") + guides(fill = guide_legend(title = NULL))
```






```{r}
ggplot(data = dades, aes(x = cluster, fill = dades$NAME_EDUCATION_TYPE)) +
  geom_bar(position = "dodge") +
  labs(title = "Gráfico de la distribución del Nivel de estudios del cliente respecto el Clúster", y = "Freq", x = "Clúster") +
  theme(legend.position = "top") + guides(fill = guide_legend(title = NULL))
```






```{r}
ggplot(data = dades, aes(x = cluster, fill = dades$NAME_FAMILY_STATUS)) +
  geom_bar(position = "dodge") +
  labs(title = "Gráfico de la distribución del Estado civil respecto el Clúster", y = "Freq", x = "Clúster") +
  theme(legend.position = "top") + guides(fill = guide_legend(title = NULL))
```






```{r}
ggplot(data = dades, aes(x = cluster, fill = dades$OCCUPATION_TYPE)) +
  geom_bar(position = "dodge") +
  labs(title = "Gráfico de la distribución de la Actividad laboral respecto el Clúster", y = "Freq", x = "Clúster") +
  theme(legend.position = "top") + guides(fill = guide_legend(title = NULL))
```







```{r}
ggplot(data = dades, aes(x = cluster, fill = dades$ORGANIZATION_TYPE)) +
  geom_bar(position = "dodge") +
  labs(title = "Gráfico de la distribución del Tipo de organización donde trabaja el cliente respecto el Clúster", y = "Freq", x = "Clúster") +
  theme(legend.position = "top") + guides(fill = guide_legend(title = NULL))
```






```{r}
ggplot(data = dades, aes(x = cluster, fill = dades$REGION_RATING_CLIENT)) +
  geom_bar(position = "dodge") +
  labs(title = "Gráfico de la distribución de la Calificación de la región donde vive el cliente respecto el Clúster", y = "Freq", x = "Clúster") +
  theme(legend.position = "top") + guides(fill = guide_legend(title = NULL))
```









