---
output: pdf_document
header-includes:
  - \usepackage{fullpage} 
  - \usepackage[spanish]{babel}
  - \usepackage{fancyhdr}
  - \setlength{\headsep}{7mm} 
  - \usepackage[linktoc=page]{hyperref}
---

```{=tex}
\setlength{\headheight}{13.6pt}
\setlength{\topmargin}{-10mm}

\rhead{Minería de Datos}
\lhead{Entrega D3}
```
\pagestyle{fancy}
```{=tex}
\cfoot{\thepage}
\setcounter{page}{5}
```

```{r setup, include=FALSE}
knitr::opts_chunk$set(echo = TRUE)
```

```{r}
#Lectura de los datos
load("Dades preprocessades.Rdata")
mydata <- df_preprocessed
mydata[,c("AMT_INCOME_TOTAL","AMT_CREDIT","AMT_ANNUITY","AMT_GOODS_PRICE",
          "DAYS_BIRTH","TARGET","log_AMT_GOODS_PRICE","log_AMT_ANNUITY",
          "DIFF_CREDIT_GOODS")] <- NULL
dades <- mydata

# 
load("todoslosdatosclustjer.Rdata")
cluster <- resultado$cluster
```

Con el objetivo de perfilar los grupos conseguidos mediante el algoritmo K-means primero veremos la significación de las variables para los grupos y después se graficarán para identificar las características definitorias de cada grupo.

A continuación se muestran los p-valores para evaluar la significación de cada variable. Primeramente de las variables categóricas y seguidamente las numéricas.

```{r}
indices_categoricas <- sapply(dades, is.factor)
p_values <- numeric(length(dades))

# Realiza pruebas de chi-cuadrado para las variables categóricas
for (i in which(indices_categoricas)) {
  variable_categorica <- dades[, i]
  cross_table <- table(variable_categorica, cluster)
  chi_square_result <- chisq.test(cross_table)
  p_values[i] <- chi_square_result$p.value
}


# Muestra los resultados
p_values_categoricas <- data.frame(
  Variable = names(dades)[indices_categoricas],
  P_Value = p_values[indices_categoricas]
)
print(p_values_categoricas)

```

```{r}
library(car)
# Identifica las variables categóricas (factores)
variables_categoricas <- sapply(dades, is.factor)

# Filtra las variables numéricas
variables_numericas <- dades[!variables_categoricas]
# Inicializa un objeto para almacenar los p valores de la ANOVA
p_values_numericas <- list()

# Realiza un ANOVA para cada variable numérica en función de cluster6 y cluster3
for (i in 1:ncol(variables_numericas)) {
  variable_name <- names(variables_numericas)[i]
  
  formula_cluster <- as.formula(paste(variable_name, " ~ cluster"))
  anova_result_cluster <- Anova(lm(formula_cluster, data = variables_numericas))
  
  # Almacena los p-valores de la ANOVA en p_values_anova
  p_values_numericas[[variable_name]] <- c(Cluster = anova_result_cluster[["Pr(>F)"]][1])
}

# Muestra el objeto con los p-valores de la ANOVA
print(p_values_numericas)
```

Elaboramos una tabla donde se indica con 1 si se considera variable significativa para el clúster y 0 en caso contrario.


```{r}
# Función para evaluar significancia de p-valores
evaluate_p_values <- function(p_values, alpha = 0.05) {
  significance <- ifelse(p_values <= alpha, 1, 0)
  return(significance)
}

# Evalúa significancia de p-valores para variables numéricas y categóricas
significance_numericas <- evaluate_p_values(p_values_numericas)
significance_categoricas <- evaluate_p_values(p_values_categoricas[,2])

# Resultados:
print("Significancia de p-valores para variables numéricas:")
print(significance_numericas)

names(significance_categoricas) <- p_values_categoricas[,1]
print("Significancia de p-valores para variables categóricas:")
print(significance_categoricas)
```

Vemos como solo nos descarta 1 variable, pero gráficamente muy pocas aportan información que muestren diferencias grandes entre clúster.



```{r}
# install.packages("FactoMineR")
# library(FactoMineR)
# dadesc <- cbind(dades,factor(cluster))
# resul <- catdes(dadesc,num.var=16,proba=0.05)
# resul$test.chi2 # Da el mismo resultado que lo anterior
# # resul$quanti # Sign de la var num por cada clúster. Todos Signif 
# resul$category #Solo util para saber si el nivel explica el cluster
```

Se grafican las variables según clúster. Para las variables numéricas se mostrará la media grupal y la media global; para las variables categóricas se mostrarán las cantidades de cada nivel de la variable categórica por clúster.

```{r}
library(ggplot2)
colores <- scales::brewer_pal(palette = "Set1")(length(unique(cluster)))
```

```{r}
ggplot(data = dades, aes(x = cluster, y = dades$OWN_CAR_AGE)) + 
  geom_bar(stat = "summary", fun = "mean", fill= colores) +
  geom_hline(yintercept = mean(dades$OWN_CAR_AGE)) +
  labs(title = "Medias de la Edad en años del coche del cliente por clúster respecto la media global" , y = "Media", x = "Clúster") 
```

A partir del gráfico se puede observar como el clúster 2 es el que tiene los coches más nuevos.


```{r}
ggplot(data = dades, aes(x = cluster, y = dades$RATIO_CREDIT_INCOME)) +
  geom_bar(stat = "summary", fun = "mean", fill= colores) +
  geom_hline(yintercept = mean(dades$RATIO_CREDIT_INCOME)) +
  labs(title = "Medias del Ratio del Importe del préstamo por clúster respecto la media global" , y = "Media", x = "Clúster")
```

Se ve como el clúster 1 es el que menos años tarda en devolver el préstamo, en concreto dos años. Por el contrario, el clúster 3 es el que más tarda en devolverlo, alrededor de 7 años.



```{r}
ggplot(data = dades, aes(x = cluster, y = dades$RATIO_ANNUITY_CREDIT)) +
  geom_bar(stat = "summary", fun = "mean", fill= colores) +
  geom_hline(yintercept = mean(dades$RATIO_ANNUITY_CREDIT)) +
  labs(title = "Medias del Ratio de la Anualidad del préstamo por clúster respecto la media global" , y = "Media", x = "Clúster")

```

Como se ha visto anteriormente, el clúster 1 es el que tiene una anualidad más alta, por otro lado el 3 es el que menos. Esto puede explicar el tiempo que se demoran en devolver el préstamo los individuos de cada clúster.



```{r}
ggplot(data = dades, aes(x = cluster, y = dades$DTI_RATIO)) +
  geom_bar(stat = "summary", fun = "mean", fill= colores) +
  geom_hline(yintercept = mean(dades$DTI_RATIO)) +
  labs(title = "Medias de la Capacidad de cliente para pagar la annuity con sus ingresos por clúster respecto la media global" , y = "Media", x = "Clúster")
```

Vemos como el clúster 3 tiene menos capacidad para pagar el préstamo.

Conclusiones

Clúster 1 se distingue por tener la anualidad más elevada y una menor demora en la devolución del préstamo.

Clúster 2 se caracteriza por incluir individuos con los coches más recientes.

Clúster 3 presenta una tendencia a tardar más en devolver el préstamo y exhibe una menor capacidad para hacerlo.

Es relevante notar que los patrones observados en los clústeres según las variables categóricas siguen la misma dinámica descrita. Esto podría deberse, en gran medida, a que el método k-means se centra exclusivamente en datos numéricos. Los gráficos asociados, aunque incluidos en el anexo, carecen de interpretación informativa directa sobre las características específicas de cada clúster.

