---
link-citations: yes
linkcolor: blue
output:
  pdf_document: 
  fig_crop: no
latex_engine: xelatex
toc: no
lang: "es"
toc_depth: 2
number_sections: yes
theme: united
highlight: tango
html_document:
  df_print: paged
header-includes:
 - \usepackage{floatrow}
 - \floatsetup[figure]{capposition=top}
 - \floatsetup[table]{style=plaintop}
 - \usepackage{float}
 - \floatplacement{figure}{H}
editor_options: 
  markdown: 
  wrap: sentence
---

```{r setup, include=FALSE}
knitr::opts_chunk$set(warning = FALSE, message = FALSE) 
#setwd(dirname(rstudioapi::getActiveDocumentContext()$path))
options(scipen=999)
set.seed(1234)
libraries<- c("kableExtra","naniar","tidyverse",
              "scales","dplyr","lubridate","psych",
              "labelled","gridExtra","ggplot2","compareGroups",
              "lessR","ggcorrplot","class","cluster",
              "StatMatch","tidyverse","rio","NbClust",
              "dendextend","factoextra")

installifnot <- function (pckgName){
  if(!require(pckgName, character.only=TRUE)){
      install.packages(pckgName, dep=TRUE)
  }
}

for(i in libraries){
  installifnot(i)
  library(i, character.only = TRUE, quietly = TRUE)
}
```

```{r echo=FALSE, results = 'hide'}
data <- load("~/Downloads/Dades noves (balancejada i no balancejada).RData")
datadesb<- rbind(train_desbalanceado,validation_desbalanceado)
databal<- rbind(train_balanceado,validation_balanceado)
```

# ENTREGA D3


### Análisis Univariante Categórico

En la siguiente tabla se presenta un resumen general sobre ellas:

```{r,echo=F, fig.cap = "Tabla Summary Variables Categóricas"}
datadesb$CODE_GENDER <- as.factor(datadesb$CODE_GENDER)
datadesb$NAME_INCOME_TYPE <- as.factor(datadesb$NAME_INCOME_TYPE)
datadesb$NAME_EDUCATION_TYPE <- as.factor(datadesb$NAME_EDUCATION_TYPE)
datadesb$NAME_FAMILY_STATUS <- as.factor(datadesb$NAME_FAMILY_STATUS)
datadesb$OCCUPATION_TYPE <- as.factor(datadesb$OCCUPATION_TYPE)
datadesb$REGION_RATING_CLIENT <- as.factor(datadesb$REGION_RATING_CLIENT)
datadesb$TARGET <- as.factor(datadesb$TARGET)


export2md(createTable(compareGroups(select_if(datadesb,is.factor)), show.ratio=TRUE))
```

```{r,echo=F, fig.cap = "Tabla Summary Variables Categóricas"}
databal$CODE_GENDER <- as.factor(databal$CODE_GENDER)
databal$NAME_INCOME_TYPE <- as.factor(databal$NAME_INCOME_TYPE)
databal$NAME_EDUCATION_TYPE <- as.factor(databal$NAME_EDUCATION_TYPE)
databal$NAME_FAMILY_STATUS <- as.factor(databal$NAME_FAMILY_STATUS)
databal$OCCUPATION_TYPE <- as.factor(databal$OCCUPATION_TYPE)
databal$REGION_RATING_CLIENT <- as.factor(databal$REGION_RATING_CLIENT)
databal$TARGET <- as.factor(databal$TARGET)


export2md(createTable(compareGroups(select_if(databal,is.factor)), show.ratio=TRUE))
```
Por lo tanto, en la tabla se presentan tanto la frecuencia absoluta como la frecuencia relativa de cada valor posible en cada variable categórica, ya sean dicotómicas o politómicas. Esto facilita la identificación de la moda de manera sencilla.

Vemos que para los datos desbalanceados y  balanceados las proporciones de datos no cambia.

Una vez se ha realizado un resumen general, se ha procedido a analizar cada variable una a una:

```{r echo = F, fig.show='hide',results = "hide"}

ggplot(datadesb, aes(x = "", fill = TARGET)) +
  geom_bar(width = 1, stat = "count") +
  coord_polar(theta = "y") +
  theme_void() +  # Elimina los ejes y las etiquetas para que se vea como un pie chart
  scale_fill_manual(values = hcl.colors(length(unique(datadesb$TARGET)), "pastel")) +
  labs(title = "TARGET")
```

```{r echo = F, fig.show='hide',results = "hide"}

ggplot(databal, aes(x = "", fill = TARGET)) +
  geom_bar(width = 1, stat = "count") +
  coord_polar(theta = "y") +
  theme_void() +  # Elimina los ejes y las etiquetas para que se vea como un pie chart
  scale_fill_manual(values = hcl.colors(length(unique(databal$TARGET)), "pastel")) +
  labs(title = "TARGET")
```
Vemos que en la descriptiva desbalanceada, el 92% son no morosos y el 8% morosos y en la balanceada son 50% morosos y 50% no morosos.

```{r}
n <- list()

currelas <- c("NAME_EDUCATION_TYPE", "NAME_FAMILY_STATUS", "OCCUPATION_TYPE", "ORGANIZATION_TYPE", "TARGET")
library(ggplot2)
for (i in 1:length(currelas)){
n[[i]]<- ggplot(datadesb, aes(x = datadesb[[currelas[i]]], fill = NAME_INCOME_TYPE)) +
  geom_bar(position = "fill") +
  labs(title = paste("Grouped Bar Chart:", currelas[i], "vs. NAME_INCOME_TYPE"),
         x = currelas[i], y = "Proportion") +
  theme_minimal() +
  theme(axis.text.x = element_text(angle = 45, hjust = 1)) +
  scale_fill_brewer(palette = "Set1")

}
print(n)

```


```{r}
n[[5]]
```

En lo que respecta a la variable "TARGET," se observa una disparidad en la capacidad de pago de los clientes en el sector privado, siendo los pensionistas y los comerciales quienes presentan proporcionalmente menos dificultades. 
Notamos que no hay mucha diferencia entre los datos balanceados y no balanceados.


```{r}
n <- list()

currelas <- c("NAME_EDUCATION_TYPE", "NAME_FAMILY_STATUS", "OCCUPATION_TYPE", "ORGANIZATION_TYPE", "TARGET")
library(ggplot2)
for (i in 1:length(currelas)){
n[[i]]<- ggplot(databal, aes(x = databal[[currelas[i]]], fill = NAME_INCOME_TYPE)) +
  geom_bar(position = "fill") +
  labs(title = paste("Grouped Bar Chart:", currelas[i], "vs. NAME_INCOME_TYPE"),
         x = currelas[i], y = "Proportion") +
  theme_minimal() +
  theme(axis.text.x = element_text(angle = 45, hjust = 1)) +
  scale_fill_brewer(palette = "Set1")

}
print(n)

```

```{r}
n[[5]]
```


```{r}
m <- list()

currelas <- c("OCCUPATION_TYPE", "ORGANIZATION_TYPE", "TARGET")
library(ggplot2)
for (i in 1:length(currelas)){
m[[i]]<- ggplot(datadesb, aes(x = .datadesb[[currelas[i]]], fill = NAME_FAMILY_STATUS)) +
  geom_bar(position = "fill") +
  labs(title = paste("Grouped Bar Chart:", currelas[i], "vs. NAME_FAMILY_STATUS"),
         x = currelas[i], y = "Proportion") +
  theme_minimal() +
  theme(axis.text.x = element_text(angle = 45, hjust = 1)) +
  scale_fill_brewer(palette = "Set1")

}
print(m)
```


```{r}
m <- list()

currelas <- c("OCCUPATION_TYPE", "ORGANIZATION_TYPE", "TARGET")
library(ggplot2)
for (i in 1:length(currelas)){
m[[i]]<- ggplot(databal, aes(x = databal[[currelas[i]]], fill = NAME_FAMILY_STATUS)) +
  geom_bar(position = "fill") +
  labs(title = paste("Grouped Bar Chart:", currelas[i], "vs. NAME_FAMILY_STATUS"),
         x = currelas[i], y = "Proportion") +
  theme_minimal() +
  theme(axis.text.x = element_text(angle = 45, hjust = 1)) +
  scale_fill_brewer(palette = "Set1")

}
print(m)
```
Notamos que no hay mucha diferencia entre los datos balanceados y no balanceados.
